---
title: "Extrem-Alpinisten"
output: html_notebook
---

```{r Erstellt unser Netzwerk, message=FALSE, warning=FALSE, paged.print=TRUE}
library(igraph)
el <- read.csv("https://raw.githubusercontent.com/lw088/extremalpinisten/master/edgelist_extremalpinisten.csv", header=T, as.is=T, sep=",")
nodes <- read.csv("https://raw.githubusercontent.com/lw088/Extemalpinisten/master/nodelist_extremalpinisten.cvs", header=T, as.is=T, sep=",")
ea_matrix <- as.matrix(el)
ea <- graph_from_data_frame(d=ea_matrix, vertices=nodes, directed=FALSE)
list.edge.attributes(ea)
```

Analyse: ungerichtetet two-mode Netzwerk mit 154 Knoten und 224 Kanten
```{r}
is.simple(ea)
```


```{r Attribute analysieren, message=FALSE, warning=FALSE}
list.edge.attributes(ea)
list.vertex.attributes(ea)
```

Problem: Ihre Attribute relation, awardyear und deathyear sind nicht numerisch kodiert.



```{r Visualisierungen definieren}
#Farben für Geschlecht und Berg
V(ea)[V(ea)$sex == 1]$color <- "pink" #weiblich
V(ea)[V(ea)$sex == 2]$color <- "lightblue" #maennlich
V(ea)[V(ea)$sex == 3]$color <- "lightgreen" #divers
V(ea)[V(ea)$sex == 99]$color <- "grey80" #Berg

#Form für Menschen und Berge festlegen
V(ea)[V(ea)$type == 1]$shape <- "circle" #Mensch
V(ea)[V(ea)$type == 2]$shape <- "square" #Berg
```
Hier ist nur die Visualisierung definiert worden. 

```{r Bisualisierung Gesamtnetzwerk, fig.height=10, fig.width=16}
plot(ea,
     asp=0,
     layout=layout_with_kk,
     edge.arrow.size=.5,
     vertex.size=10,
     vertex.frame.color=NA,
     main ="Übersicht Gesamtnetzwerk",
     sub="Grau - Berg; Hellblau - Männer, Rosa - Frauen, Grün - Expeditionen")
```
Das Gesamtnetzwerk ist geplottet, alle Knoten sind gleich gewichtet, des werden ausschließlich Beziehungen angezeigt.

#Habe versucht anhand des Skripts das Netzwerk zu vereinfachen - hat sich im Vergleich zu Gesamtnetzwerk nichts verändert
```{r Gesamtnetzwerk vereinfachen, fig.height=10, fig.width=16}

# Um die Ergebnisse der Gewichte nicht zu verfälschen, werden die EdgeAttribute deathyear und awardyear gelöscht.
eav <- delete_edge_attr(ea, "deathyear")
eav <- delete_edge_attr(ea, "awardyear")
list.edge.attributes(eav)

#mit Befehl simplify das Netzwerk auf Gewicht der Edge Attribute Beziehung zusammenfassen

is_simple(eav)

ea_sim <- simplify(eav,edge.attr.comb=list)
is_simple(ea_sim)

ea_sim

# die aggregierten Werte von ea_sim werden deutlich
list.edge.attributes(ea_sim)

edge.attributes(ea_sim)$weight

#Simplify Netzwerk plotten

plot(ea_sim,
 layout=layout_with_kk,
 asp=0,
 layout=layout_with_kk,
 edge.arrow.size=.5,
 vertex.size=10,
 vertex.frame.color=NA,
 edge.arrow.size=.7,
 edge.color="black",
 edge.width=E(ea_sim)$weight/2, 
 edge.curved=.2,
 edge.curved=curve_multiple(ea_sim)
 )
```

#Jetzt habe ich versucht, nur starke Beziehungen herauszufilterm
```{r Teilnetzwerk aus starken Beziehungen erstellen}

ea_sim_strong <- subgraph.edges(ea_sim, E(ea_sim))
ea_sim_strong

plot(ea_sim_strong,
 asp=0,
 layout=layout_with_kk,
 edge.width=E(ea_sim_strong)$weight/2,
 edge.curved=.3,
 edge.curved=curve_multiple(ea_sim_strong),
 )


```

```{r Teilnetzwerk Seilschaften}
#Auflisten der Kletterer in Beziehungen zueinandder
ea
list.vertex.attributes(ea)
vertex.attributes(ea)$nationality
#Filtern nach nur Kletterern ohne Berge, nationality 99 rausfiltern, damit keine Bergen gezeigt werden; se = Seilschaften
se<- delete_vertices(ea, V(ea)[nationality == "99"])


#Plot nach Beziehungen
plot(se,
     layout=layout_with_kk,
     edge.arrow.size=.3,
     main="Alle Kletterer",
     vertex.size=degree(se, mode="all")*3,
     vertex.label.dist=.8,
     vertex.label.degree=0,
     vertex.label.cex=.6,
     vertex.label.family="Helvetica",
     vertex.label.font=2,
     vertex.label.color="black"
     #vertex.label=NA,
     #vertex.frame.color=NA
     )

#Isloierte Gruppen (2er) ausgefiltert
iso_se <- which(degree(se)<=1)
se_clean <- delete.vertices(se, iso_se)


plot(se_clean,
     layout=layout_with_kk,
     edge.arrow.size=.3,
     main="Alle Kletterer ohne Isolationsbeziehungen",
     vertex.size=degree(se_clean, mode="all")*3,
     vertex.label.dist=.8,
     vertex.label.degree=0,
     vertex.label.cex=.6,
     vertex.label.family="Helvetica",
     vertex.label.font=2,
     vertex.label.color="black",
     #vertex.label=NA,
     #vertex.frame.color=NA
     )
```
Analyse: Hayden Kennedy und Marko Perzelj scheinen Verbindungsakteure zweier Gruppen (Nationen) zu sein. Wir fokussieren uns auf die Ego-Netzwerke der beiden Akteuren, um sie genauer zu analysieren. Dabei betrachten wir insbesondere die Verbindung der Nationen.

```{r Egonetzwerk Hayden Kennedy}
#Ego Netzwerk erstellen Hayden Kennedy 
ego_hake <- make_ego_graph(ea, order=1, nodes= V(ea)$name=="Hayden Kennedy", mode="all")
ego_hake1 <- ego_hake[[1]]

#2 Siege sind auch 2 unterschiedliche Nationalitäten?
#V(ea)[V(ea)$nationality == 4]$frame.color <- "red" #Amerikaner
#V(ea)[V(ea)$nationality == 10]$frame.color <- "darkblue" #Slowenien
#V(ea)[V(ea)$nationality == 6]$frame.color <- "orange" #Frankreich


#Netzwerk plotten, Verbindung zweier Gruppen durch zwei Siege mit zwei Gruppen ist bestätigt, die Nationen sind gemischt, nicht nur 2 Gruppen sonder A) Amerikaner und B) Slowenien, Frankreich und Amerika

plot(ego_hake1,
      layout=layout_with_kk,
      main="Egonetzwerk Hayden Kennedy",
      edge.arrow.size=.3,
      vertex.size=degree(ego_hake1, mode="all")*5,
      vertex.label.degree=0,
      vertex.label.dist=.8,
      vertex.label.cex=.60,
      vertex.label.font=1,
      vertex.label.color="black",
      )


```
Analyse: Wir sehen, dass Hayden Kennedy mit zwei unterschiedlichen Gruppen 2 Siege an Bergen eingeholt hat. Die eine Gruppe besteht ausschließlich aus Amerikanern. Gruppe zwei ist durchmischt. Frankreich, Slowenien und Amerika haben Cerro Kishtwar zusammen bestiegen. Kennedy scheint also mit allen Nationalitäten zu klettern.

```{r Egonetzwerk Hayden Kennedy mit Freundesfreunden}
#Ego Netzwerk erstellen Hayden Kennedy mit seinen Freundesfreunden
ego_hake <- make_ego_graph(ea, order=2, nodes= V(ea)$name=="Hayden Kennedy", mode="all")
ego_hake1 <- ego_hake[[1]]

#2 Siege sind auch 2 unterschiedliche Nationalitäten?
#V(ea)[V(ea)$nationality == 4]$frame.color <- "red" #Amerikaner
#V(ea)[V(ea)$nationality == 10]$frame.color <- "darkblue" #Slowenien
#V(ea)[V(ea)$nationality == 6]$frame.color <- "orange" #Frankreich



#Netzwerk plotten, Verbindung zweier Gruppen durch zwei Siege mit zwei Gruppen ist bestätigt, die Nationen sind gemischt, nicht nur 2 Gruppen sonder A) Amerikaner und B) Slowenien, Frankreich und Amerika

plot(ego_hake1,
      layout=layout_with_kk,
      main="Egonetzwerk Hayden Kennedy mit Beziehungen zweiter Generation",
      edge.arrow.size=.3,
      vertex.size=degree(ego_hake1, mode="all")*5,
      vertex.label.degree=0,
      vertex.label.dist=.8,
      vertex.label.cex=.60,
      vertex.label.font=1,
      vertex.label.color="black",
      )

```
Analyse: Wir können sehen, dass Kennedy tatsächlich das Verbindungsstück zweier Nationen ist - auch wenn Marko Prezelj eine große Community bildet, besteht diese nur aus Sloewnene und schafft daher kein internationales Nwetzwerk. 

```{r Der erfolgreichste Kletterer}


#Beziehungen unter Personen werden gelöscht
sg_ek <-subgraph.edges(ea, E(ea)[relation=="1"])

#Netzwerk Personen mit Bergen plotten
plot(sg_ek,
     layout=layout_with_kk,
     vertex.label.color="black",
     vertex.label.family="Helvetica",
     vertex.label=NA,
     vertex.frame.color="black",
     edge.color="grey20",
     main = "Visualisierung Gesamtnetzwerk nur Personen mit Bergen in Beziehung",
     )

#Filtern nach größtem degree- Wert in Beziehungen von Personen zu Bergen

# Einfache Berechnung des Degree als Gesamtwert
dea <- degree(sg_ek)
dea


plot(sg_ek,
     layout=layout_with_kk,
     vertex.size=dea*5,
     vertex.label.color="black",
     vertex.label.family="Helvetica",
     vertex.label.size="2",
     #vertex.label=NA,
     vertex.frame.color=NA,
     edge.color="grey20",
     main = "Gesamtnetzwerk Mensch und Berg")


```
Analyse: Wir berücksichtigen die degree Werte der Berge in diesem Zusammenhang erstmal nicht. Die höchsteh der degree Werte der Personen haben Paul Ramsden und Marko Prezelj. In folgenden Egonetzwerken sollen die beiden Personen gegenübergestellt werden.

```{r Egonetzwerke Paul Ramsden und Marko Prezelj und Bestimmung degree Wert}

#Ego Netzwerk erstellen Paul Ramsden
ego_para <- make_ego_graph(ea, order=1, nodes= V(ea)$name=="Paul Ramsden", mode="all")
ego_para1<- ego_para[[1]]

#relations Farbe geben

E(ego_para1)[E(ego_para1)$relation == 1]$color <- "green" #Gewinnerberg
E(ego_para1)[E(ego_para1)$relation == 3]$color <- "black" #Seilschaft

#Netzwerk plotten
plot(ego_para1,
      layout=layout_with_kk,
      main="Egonetzwerk Marko Prezelj",
      edge.arrow.size=.3,
      vertex.size=degree(ego_para1, mode="all")*5,
      vertex.label.degree=0,
      vertex.label.dist=.8,
      vertex.label.cex=.60,
      vertex.label.font=1,
      vertex.label.color="black",
      )
#Ego Netzwerk erstellen Marko Prezelj
ego_mapr <- make_ego_graph(ea, order=1, nodes= V(ea)$name=="Marko Prezelj", mode="all")
ego_mapr1<- ego_mapr[[1]]

#relations Farbe geben

E(ego_mapr1)[E(ego_mapr1)$relation == 1]$color <- "green" #Gewinnerberg
E(ego_mapr1)[E(ego_para1)$relation == 3]$color <- "black" #Seilschaft

plot(ego_mapr1,
      layout=layout_with_kk,
      main="Egonetzwerk Marko Prezelj",
      edge.arrow.size=.3,
      vertex.size=degree(ego_mapr1, mode="all")*5,
      vertex.label.degree=0,
      vertex.label.dist=.8,
      vertex.label.cex=.60,
      vertex.label.font=1,
      vertex.label.color="black",
      )

```
Analyse: Sowohl Paul Ramsen alsauch Marko Prezelj haben jeweils 4 Berge erfolgreich bestiegen und den Piolets D'Or gewonnen. Somit sind die beiden die erfolgreichsten KLetterer, die mit diesem Preis ausgezeichnet worden sind!
Hinweis: Beziehung von Marko Prezelj zu Cerro Kishtwar ist Schwarz, wissen nicht wieso, in Nodelist richtig, müsste eigentlich Grün sein!

```{r beliebtester Berg}


dea <- degree (ea)
dea

which.max(dea)

```

```{r Die Nation mit den meisten unterschiedlichen Siegern fig.height=6, fig.width=10, warning=FALSE, paged.print=FALSE}
#Beziehungen von Personen zu Bergen bei denen Sie nicht gewonnen haben werden gelöscht
sg_en <-subgraph.edges(ea, E(ea)[relation=="1"])

#Die Namen werden gegen die ID Nation getauscht angezeigt, uns interessiert nur die Nationalität
V(sg_en)$label <- V(sg_en)$nationality

#Netzwerk plotten
plot(sg_en,
      layout=layout_with_kk,
      main="Nationen und Berge",
      edge.arrow.size=.3,
      vertex.label.degree=0,
      vertex.label.dist=.8,
      vertex.label.cex=.60,
      vertex.label.font=1,
      vertex.label.color="black",
      )

#Berge entfernen
ea_na<- delete_vertices(sg_en, V(sg_en)[type== 2])

ea_na
list.vertex.attributes(ea_na)
vertex.attributes(ea_na)$nationality

#Herausfiltern, wie viel Kletterer pro Nation
V(ea_na)[V(ea_na)$nationality == 4]$color <- "red" #Amerikaner
V(ea_na)[V(ea_na)$nationality == 10]$color <- "blue" #Slowenien
V(ea_na)[V(ea_na)$nationality == 7]$color <- "yellow" #Japan
V(ea_na)[V(ea_na)$nationality == 6]$color <- "orange" #Franzosen

#Netzwerk plotten
plot(ea_na,
      layout=layout_with_fr,
      main="Nationen, mit den meisten unterschiedlichen Siegern",
      edge.arrow.size=.3,
      vertex.label.degree=0,
      vertex.label.dist=.8,
      vertex.label.cex=.60,
      vertex.label.font=1,
      vertex.label.color="black",
      sub= "Orange-Frankreich; Dunkelblau-Slowenien; Rot-Amerika; Gelb-Japan; Hellblau-Andere"
      )

```
Analyse: Frankreich hat mit 16 unterschiedlichen Siegern die am breitest aufgestellte Kletterfraktion. Dicht gefolgt von den Amerikanern mit 14 unterschiedlichen Siegern, den Japanern mit 11 und den Slowenen mit 10. Interessant ist nun herauszufinden, ob die vier Nationen gleichzeitig zu den Nationen mit den meisten Siegen insgesamt, unabhängig von der Person, gehören. 

```{r Wer ist unter den Franzosen der Player, fig.height=6, fig.width=10, warning=FALSE, paged.print=FALSE}


fr <- delete_vertices(ea, V(ea)[nationality!= "6" & nationality!= "99"])
fr <- delete_vertices(ea, V(ea)[nationality!= "6" & nationality!= "99"])
sg_fr <-subgraph.edges(fr, E(fr)[relation!="2"])


# Berge mit degree =0 löschen
iso_fr <- which(degree(sg_fr)<=1)
fr_clean <- delete.vertices(fr, iso_fr)

# Netzwerk französische Seilschaften und bestiegene Gewinnerberge

plot(fr_clean,
     layout=layout_with_fr,
     edge.arrow.size=.3,
     main="Französische Alpinisten mit bestiegenen Bergen",
     vertex.size=degree(fr_clean, mode="all")*5,
     vertex.label.dist=.8,
     vertex.label.degree=0,
     vertex.label.cex=.6,
     vertex.label.family="Helvetica",
     vertex.label.font=1,
     vertex.label.color="black",
     #vertex.label=NA,
     #vertex.frame.color=NA,
     sub="blau=männlich pink=weiblich grau=Berg")


```
Franzosen sind eine breit gefächerte Siegernation. Jedoch sind alle Siege einmalige Siege. Im Vergleich haben die erfolgreichsten Kletterer generell viermal gewonnen, siehe Paul Ramsden (England) und Marko Prezelj (Slowenien).
Sind demnach Slowenien und England, insbesondere Slowenien nicht die heimlichen Siegernation in Bezug auf die Anzahl der Gewinne. Denn nach dem obrigen Schaubild sind die Franzosen nur die Nation mit den meisten Preisträgern.

```{r Nur Todesberge, fig.height=6, fig.width=10, warning=FALSE, paged.print=FALSE}
#Teilnetzwerke nach Todesbergen relation=2
sg_tb <-subgraph.edges(ea, E(ea)[relation=="2"])

#Netzwerk plotten
plot (sg_tb,
      layout=layout_with_kk,
      main="Todesberge mit Verunglückten",
      edge.arrow.size=.4,
      vertex.size=degree(sg_tb, mode="all")*10,
      vertex.label.degree=0,
      vertex.label.dist=.8,
      vertex.label.cex=.60,
      vertex.label.font=1,
      vertex.label.color="black",
      vertex.frame.color=NA,
      sub="Grau-Berge; Hellblau-Männer; Rosa-Frauen")
```
```

```{r Teilnetzwerk Frauen}

vertex.attributes(ea)$sex
ea_fem <- delete_vertices(ea, V(ea)[sex != 1])
ea_fem
plot(ea_fem,
     layout=layout_with_kk,
     edge.arrow.size=.3,
     main="Extremalpinisten (weiblich)",
     vertex.color="pink",
     vertex.size=50,
     vertex.frame.color= "black",
     vertex.label.color= "black",
     sub="pink=weiblich grau=Berg"

```

Interpretation: Unter den Gewinnern sind nur zwei Frauen, die jeweils auch keinen Kontakt zueinander haben. Unter Piolets d'or gewinnern gibt es keine Verbindung zwischen Siegerinnen. Der Klettersport im Profibereich scheint außerdem Männern vorbehalten zu sein.


```{r Isolates löschen}

# Isolates festlegen
# wir suchen diejenigen Knoten, die einen Degree-Wert von 0 haben, also mit keinem anderen Knoten im Netzwerk verbunden sind.

isolated <- which(degree(ea_fem)==0)
isolated

# wir löschen jetzt alle Knoten aus dem Netzwerk, die die Bedingung "isolated" erfüllen und generieren das neue Netzwer ea_fem_clean
ea_fem_clean <- delete.vertices(ea_fem, isolated)
ea_fem_clean
vertex.attributes(ea_fem_clean)$sex

# Plot
plot(ea_fem_clean,layout=layout_with_kk,
     edge.arrow.size=.3,
     main="Extremalpinisten (weiblich) ohne Isolates",
     vertex.size=15,
     vertex.frame.color=NA,
     sub="red=weiblich, grau=Berg")
```
```
# Auswahl von Nationalitäten

Codebuch
https://github.com/ns127/extremalpinisten/blob/master/codebuch%20markdown.Rmd
```{r Nur Amerikaner, fig.height=6, fig.width=10, warning=FALSE, paged.print=FALSE}
ea
list.vertex.attributes(ea)
vertex.attributes(ea)$nationality

# Codebuch https://github.com/ns127/extremalpinisten/blob/master/codebuch%20markdown.Rmd
# Amerikaner sind mit "4" codiert

# Wenn Sie jetzt mit ungleich 4 alles löschen, löschen Sie natürlich auch alle 99 Berge mit. Deshalb müssen Sie mit der logischen Verknüpfung und arbeiten. Dann bleiben alle Berge Amerikaner, aber auch alle Berge.

usa <- delete_vertices(ea, V(ea)[nationality!= "4" & nationality!= "99"])

# Damit Sie nur die Verbindung der Berge und der amerikanische Seilschaften übrig bleibt, müssen Sie wie oben wieder alle Berge mit dem Degree = 0 löschen.
iso_usa <- which(degree(usa)==0)
usa_clean <- delete.vertices(usa, iso_usa)

# Jetzt haben Sie ein Netzwerk mit den amerikanischen Seilschaften und den bestiegenen Bergen.
usa_clean

plot(usa_clean,
     layout=layout_with_fr,
     edge.arrow.size=.3,
     main="Amerikanische Alpinisten mit bestiegenen Bergen",
     vertex.size=degree(usa_clean, mode="all")*5,
     vertex.label.dist=.8,
     vertex.label.degree=0,
     vertex.label.cex=.6,
     vertex.label.family="Helvetica",
     vertex.label.font=2,
     vertex.label.color="black",
     #vertex.label=NA,
     #vertex.frame.color=NA,
     sub="blau = männlich pink= weiblich grau= Berg")
```

Interpretation:
Kyle Dempster scheint einer der erfolgreichsten amerikanischen Kletterer zu sein (hoher Degree-Wert).



Interpretation Howse Peak scheint der Endgegner für die Kletterer zu sein. Hier sind von 12 Verstorbenen 3 umgekommen.

```{r multiplex, exercise=TRUE, exercise.lines = 20}

E(ea)[E(ea)$vertex == 1]$color <- "blue" 
E(ea)[E(ea)$vertex == 2]$color <- "green"
E(ea)[E(ea)$vertex == 3]$color <- "red"

plot(ea,
     edge.arrow.size=.1,
     vertex.color="gray90",
     vertex.frame.color="white",
     layout=layout_with_kk,
     edge.curved=curve_multiple(ea),
     main="Multiplexes Netzwerk, d.h. verschiedene Formen der Beziehung",
     sub="n=38, blau=Zusammenarbeit, grün=Ratsuche, rot=Beziehung")
```
```


```{r Egonetzwerk Keta, fig.height=6, fig.width=10, warning=FALSE, paged.print=FALSE}
#Nach Frauen filtern
sg_wo <- delete_vertices(ea, V(ea)[sex!="1"])


#Netzwerk plotten
plot (sg_wo,
      layout=layout_with_fr,
      main="Extremalpinisten Frauen",
      edge.arrow.size=.3,)
      
#Ego Netzwerk erstellen Kei Taniguchi
ego_keta <- make_ego_graph(ea, order=1, nodes= V(ea)$name=="Kei Taniguchi", mode="all")
ego_keta1 <- ego_keta[[1]]

#Netzwerk plotten
plot(ego_keta1,
      layout=layout_with_fr,
      main="Egonetzwerk Kei Taniguchi",
      edge.arrow.size=.3,
      vertex.size=degree(ego_keta1, mode="all")*10,
      vertex.label.degree=0,
      vertex.label.dist=.8,
      vertex.label.cex=.60,
      vertex.label.font=1,
      vertex.label.color="black",
      sub= "blau= männlich pink= weiblich grau= Berg")
      


```
Als eine der wenigen Frauen bekletterte Sie in nur zu zweit den Kamet und starb darauf bei einem Berg Unglück.


```{r Egonetzwerk Lise Billon, fig.height=6, fig.width=10, warning=FALSE, paged.print=FALSE}
#Ego Netzwerk erstellen Lise Billon
ego_libi <- make_ego_graph(ea, order=1, nodes= V(ea)$name=="Lise Billon", mode="all")
ego_libi1 <- ego_libi[[1]]

#Netzwerk plotten
plot(ego_libi1,
      layout=layout_with_fr,
      main="Egonetzwerk Kei Taniguchi",
      edge.arrow.size=.3,
      vertex.size=degree(ego_libi1, mode="all")*10,
      vertex.label.degree=0,
      vertex.label.dist=.8,
      vertex.label.cex=.60,
      vertex.label.font=1,
      vertex.label.color="black",
      sub= "blau= männlich pink= weiblich grau= Berg")
```


```{r Mehrfachbesteigungen, fig.height=6, fig.width=10, warning=FALSE, paged.print=FALSE}

#Teilnetzwerke nach Mehrfachbesteigungen
sg_gb <-subgraph.edges(ea, E(ea)[relation=="1"])

#Netzwerk plotten
plot (sg_gb,
      layout=layout_with_fr,
      main="Alle Gewinnerberge",
      edge.arrow.size=.4,
      vertex.size=degree(sg_gb, mode="all")*10,
      vertex.label.degree=0,
      vertex.label.dist=.8,
      vertex.label.cex=.60,
      vertex.label.font=1,
      vertex.label.color="black",
      sub= "blau= männlich pink= weiblich grau= Berg")

iso_gb <- which(degree(sg_gb) =! 0)
gb_clean <- delete.vertices(sg_gb, iso_gb)

plot(gb_clean,
      layout=layout_with_fr,
      main="Gewinnerberge",
      edge.arrow.size=.4,
      vertex.size=degree(sg_gb, mode="all")*10,
      vertex.label.degree=0,
      vertex.label.dist=.8,
      vertex.label.cex=.60,
      vertex.label.font=1,
      vertex.label.color="black",
      sub= "blau= männlich pink= weiblich grau= Berg")
```



```{r, meistbestiegener berg, fig.height=6 , fig.width=10, warning=FALSE, paged.print=FALSE}

#Teilnetzwerk nach nur Bergen
sg_b<-delete_vertices(ea, V(ea))[type= "1"]

#Netzwerk plotten
plot(sg_b, type="1",
     layout=layout_with_kk,
     edge.arrow.size=.3,
     main="Berg",
     vertex.color="pink",
     vertex.size=50,
     vertex.frame.color= "black",
     vertex.label.color= "black",
     sub="grau=Berg")

#Filtern nach Bergen die einen degreewert von mehr als 10 haben
sg_b <- which(degree(sg_b)>=10)
b_clean <- delete.vertices(sg_b)


#Netzwerk plotten
plot (b_clean,
      layout=layout_with_fr,
      main="Alle Berge",
      edge.arrow.size=.4,
      vertex.size=degree(sg_b, mode="all")*10,
      vertex.label.degree=0,
      vertex.label.dist=.8,
      vertex.label.cex=.60,
      vertex.label.font=1,
      vertex.label.color="black",
      sub="Alle Berge mit einem Degree Wert >= 10 ")



```
Aus den übriggebliebenen Bergen, wollten wir noch weitere Egonetzwerke erstellen mit den Personen, die die beliebtesten Berge beklettert haben.
```{r erfolgreichster kletterer, fig.height=6, fig.width=10, warning=FALSE, paged.print=FALSE}

#Filtern nach der Beziehung Gewinnerbesteigungen
sg_ek<-subgraph.edges(ea, E(ea)[relation=="1"])
plot (sg_ek,
      layout=layout_with_fr,
      main="Alle Berge",
      edge.arrow.size=.4,
      vertex.size=degree(sg_ek, mode="all")*10,
      vertex.label.degree=0,
      vertex.label.dist=.8,
      vertex.label.cex=.60,
      vertex.label.font=1,
      vertex.label.color="black",
      sub="Alle Gewinnerbeziehungen")





```
Wir wollen weiter filtern wer am meisten Beziehungen zu einem Gewinnerberg hat. Also die Personen herausfinden, die den Preis am häufigsten gewonnen hat.
```{r erfolgreichste Nation, , fig.height=6, fig.width=10, warning=FALSE, paged.print=FALSE}
en <- delete_vertices(ea, V(ea)[nationality!= "?" & nationality!= "99"])

plot (en,
      layout=layout_with_fr,
      main="Die erfolgreichste Nation",
      edge.arrow.size=.4,
      vertex.size=degree(sg_b, mode="all")*10,
      vertex.label.degree=0,
      vertex.label.dist=.8,
      vertex.label.cex=.60,
      vertex.label.font=1,
      vertex.label.color="black",
      sub=" pink= Frauen, blau= Männer, grau= Berge")

```
Wir wollten nach der erfolgreichsten Nation filtern, also der Attributwert der am meisten vorkommt.---


!Ab hier hat Luna Sachen nochmal ausprobiert:
```{r setup, include=FALSE}
el <- read.csv("https://raw.githubusercontent.com/ns127/extremalpinisten/master/edgelist_extremalpinisten.csv", header=T, as.is=T, sep = ",")
nodes <- read.csv("https://raw.githubusercontent.com/ns127/extremalpinisten/master/nodelist_extremalpinisten.csv", header=T, as.is=T, sep = ",")
edgematrix <-as.matrix(el)
ea <- graph_from_data_frame(d=edgematrix, vertices=nodes, directed=FALSE)
```
Analyse: ungerichtetet two-mode Netzwerk mit 154 Knoten (NODES) und 224 Kanten (EL)

```{r Visualisierung}
     plot(ea,
     edge.arrow.size=0.1,
     edge.color="dark grey",
     edge.curved=curve_multiple(ea),
     vertex.label.size=3,
     rescale=FALSE,
     xlim=c(0.0,3.0),
     ylim=c(-3.0,20.0),
     main="Gesamtnetzwerk",
     sub="Personen: Kreis; Männer:blau, Frauen:rosa, Gruppen: grau
          Berge: Quadraut; grau")

par(mar=c(0,0.5,0.5,0)) 

 #Farben für Geschlecht und Berg
V(ea)[V(ea)$sex == 1]$color <- "pink" #weiblich
V(ea)[V(ea)$sex == 2]$color <- "lightblue" #maennlich
V(ea)[V(ea)$sex == 99]$color <- "grey80" #Berg

#Form für Menschen und Berge festlegen
V(ea)[V(ea)$type == 1]$shape <- "circle" #Mensch
V(ea)[V(ea)$type == 2]$shape <- "square" #Berg
```
Visualisierung des Netzwerks, gesamt

```{r subgraph_edges; Todesberge}
list.edge.attributes(ea)
edge.attributes(ea)$relation

tb <- subgraph.edges(ea, E(ea)[relation==2]) 
tb

par(mar=c(0,0,0,0))

plot(tb,
     asp=0, 
     vertex.size=8,
     edge.arrow.size=.3,
     layout=layout_with_kk,
     edge.color="blue",
     edge.curved=.2,
     edge.curved=curve_multiple(tb),
     ylim=c(-2.0,2.0),
     main="Todesberge",
     sub="Todesberge: Quadrat, grau; verstorbene Kletterer: Kreis, Frau: rosa; Mann: blau")

par(mar=c(0,0.5,0.5,0)) 
```
Todesberge mit verstorbenen Kletterern, nach Geschlecht; Howse Peak scheint der "Entgegner" zu sein; 3 Menschen sind bereits unabhängig voneinander bei der Besteigung verstorben. 
```{r subgraph_edges; Seilschaften}
list.edge.attributes(ea)
edge.attributes(ea)$relation

se <- subgraph.edges(ea, E(ea)[relation==3]) 
se

par(mar=c(0,0,0,0))

plot(se,asp=0, 
     vertex.size=8,
     vertex.label=NA,
     edge.arrow.size=.3,
     layout=layout_with_kk,
     edge.color="blue",
     edge.curved=.1,
     edge.curved=curve_multiple(se),
     main="Seilschaften",
     sub="Seilschaften")

par(mar=c(0,0.5,0.5,0)) 
```

```{r subgraph_edges; Gewinnerberge ohne Tod}
list.edge.attributes(ea)
edge.attributes(ea)$relation

#gb <- subgraph.edges(gb,E(gb)[type=="2"]) 
#gb <- delete_vertices(gb,V(gb)[type!="1"]) #etwas rauslöschen
#gb <- subgraph.edges(gb, E(gb)[type!="1"]) #alles rauslöschen außer 1 sache

par(mar=c(0,0,0,0))

plot(gb,
     asp=0, 
     vertex.size=8,
     edge.arrow.size=.3,
     layout=layout_with_kk,
     edge.color="blue",
     edge.curved=.1,
     edge.curved=curve_multiple(gb),
     main="Gewinnerberge ",
     sub="Berge mit erfolgreichen Siegen ohne Todesfolge")

par(mar=c(0,0.5,0.5,0)) 
```
Gewinnerberge, Todesberge und Menschen, die an Berg gestorben sind, tauchen hier nicht auf 
```{r ego_netzwerk, Howse Peak}

ego_size(ea)

#Nach Bergen filtern
sg_b <- delete_vertices(ea, V(ea)[type!="2"])


#Netzwerk plotten
plot (sg_b,
      layout=layout_with_fr,
      main="Berge",
      edge.arrow.size=.3,)
      
#Ego Netzwerk erstellen Howse Peak
ego_howse <- make_ego_graph(ea, order=1, nodes= V(ea)$name=="Howse Peak", mode="all")

#Netzwerk plotten
plot(ego_howse,
      layout=layout_with_kk,
      main="Egonetzwerk Howse Peak",
      edge.arrow.size=.3,
      vertex.size=degree(ego_howse, mode="all")*10,
      vertex.label.degree=0,
      vertex.label.dist=.8,
      vertex.label.cex=.60,
      vertex.label.font=1,
      vertex.label.color="black",
      sub= "blau= männlich pink= weiblich grau= Berg")


```

