---
title: "226305 Forschungsbericht"
author: "Dana Schneider | ds186@hdm-stuttgart.de, Luna Wolf | lw088@hdm-stuttgart.de, Noa Siebert | ns127@hdm-stuttgart.de, Leah Haupenthal | lh102@hdm-stuttgart.de, Tjorben Mattschull | tm106@hdm-stuttgart.de, Leonie Stieber | ls141@hdm-stuttgart.de"
date: "Sommersemester 2020"
output:
  html_document:
    df_print: paged
    toc: yes
    toc_depth: 3
    number_sections: yes
  word_document:
    toc: yes
    toc_depth: '3'
  pdf_document:
    toc: yes
    toc_depth: '3'
subtitle: Netzwerkanalyse der Preisträger des Piolet d'Or im Extremalpinismus 
---

__Abstract und Keywords__
Abstract haben wir noch nicht 

Keywords: Netzwerkanalyse, Bergsport, Piolet d'Or, Extremalpinismus, Alpinismus 


# Einleitung
Diese Forschungsarbeit ist eine Netzwerkanalyse basierend auf den Zusammenhängen von Bergsteigern, Seilschaften und Bergen im Extremalpinismus. Die in dieser Analyse behandelten Knoten wurden auf Grundlage der Preisverleihung des Piolet d’Or ausgewählt. Der Piolet d’Or ist die bedeutendste Auszeichnung im weltweiten Extremalpinismus. Das Ziel der Preisverleihung ist es, auf den Mut und den Abenteuergeist aufmerksam zu machen, den diese Extremsportart mit sich bringt. Der Preis wurde 1991 ins Leben gerufen und wird seit 1992 jährlich verliehen. 
 
Die 98 Akteure, die seit der Erstverleihung  geehrt wurden, bilden ein soziales Netzwerk, über verschiedene Nationalitäten, Klettersteige und Jahre hinweg. Die Idee, dieses Netzwerk näher zu analysieren, entwickelte sich durch die Arbeit eines Gruppenmitglieds in einer Boulderhalle. Auch der Film “Free Solo”, der im Jahr 2019 in die Kinos kam, steigerte das Interesse der Gruppe. Der Film handelt von der (Free Solo) Besteigung des “El Capitan” im Yosemite Nationalpark in Kalifornien. Diese ersten Kontaktpunkte haben unserer Forschungsgruppe das Thema näher gebracht und unser Interesse geweckt.

Die Forschungsfrage, inwiefern die Akteure des Extremalpinismus miteinander verknüpft sind, entwickelte sich in der ersten Recherchephase. Wir haben uns gefragt, ob der Extremalpinismus als “Nischensportart” betrachtet werden kann und inwieweit sich dort ein Netzwerk entwickelt hat, das erst durch genauere Analyse ersichtlich wird. Der Fokus wurde auf die Zusammenarbeit und Diversität der verschiedenen Nationen, die Rolle der Berge in der Kletterkarriere der Extremsportler und besonders frequentierte Berge gelegt.


# Vorarbeiten und vergleichbare Studien
## Forschungsstand
Momentan gibt es keine vergleichbaren Studien, die das Beziehungsnetzwerk von Extremalpinisten untersuchen. 

## Arbeitshypothesen
Wir gehen von folgenden Arbeitshypothesen aus:  
1. Vernetzung: Die Preisträger sind nicht eng miteinander vernetzt, aber klettern oft in denselben Seilschaften.  
2. Zusammenarbeit: Kletterer, die aus demselben Land kommen, klettern häufig zusammen. Diese Vermutung orientiert sich an der Homophilie.  
3. Berge: Die bestiegenen Gewinnerberge sind häufig dieselben.  
4. Tod: Es gibt einen Berg, an dem verschiedene Kletterer und Seilschaften unabhängig voneinander tödlich verunglückt sind.  

Ansonsten hat die Analyse einen explorativen Charakter. 

# Datenerhebung: Zugang, Bereinigung und Codebuch

## Datenzugang
Die Daten der Preisträger des Netzwerks wurden aus der Liste der Gewinner des Piolet d’Or erhoben. Ausgangspunkt der Erhebung war eine Wikipedia-Liste aller Piolet d’Or Preisträger zwischen 1992 und 2019. Neben dieser Quelle wurden noch weitere Internetquellen hinzugezogen.

## Bereinigung des Datensatzes
Der Datensatz wurde in Google Tabellen eingefügt und mit Hilfe der Funktion “Duplikate anzeigen und ausfiltern” auf doppelte Einträge überprüft, sodass jeder Extremalpinist nur einmal im Netzwerk auftaucht und nur einen Knoten darstellt. Das gleiche wurde mit den Bergen gemacht, für die die Bergsteiger den Award erhalten haben. Die Jahre der jeweiligen Auszeichnung wurden nicht auf Dopplungen überprüft, da mehrere Extremalpinisten in einem Jahr gewinnen können.
Der Datensatz ist unter [Github](https://github.com/lw088/Extemalpinisten) verfügbar.

## Edge- und Nodelist 

Die [Edgelist](https://github.com/lw088/Extemalpinisten/blob/master/edgelist_extremalpinisten_final.csv) und die [Nodelist](https://github.com/lw088/Extemalpinisten/blob/master/nodelist_extremalpinisten_final.csv) wurden in Google Tabellen erstellt und als CSV-Dateien exportiert. Sie sind ebenfalls auf Github hinterlegt. 

```{r Erstellt unser Netzwerk, message=FALSE, warning=FALSE, paged.print=TRUE}
library(igraph)
el <- read.csv("https://raw.githubusercontent.com/lw088/Extemalpinisten/master/edgelist_extremalpinisten_final.csv", header=T, as.is=T, sep=",")
nodes <- read.csv("https://raw.githubusercontent.com/lw088/Extemalpinisten/master/nodelist_extremalpinisten_final.csv", header=T, as.is=T, sep=",")
ea_matrix <- as.matrix(el)
ea <- graph_from_data_frame(d=ea_matrix, vertices=nodes, directed=FALSE)
list.edge.attributes(ea)
```

```{r Attribute analysieren, message=FALSE, warning=FALSE}
list.edge.attributes(ea)
list.vertex.attributes(ea)
```

## Codebuch
Das [Codebuch](https://github.com/lw088/Extemalpinisten/blob/master/Codebuch.Rmd) beschreibt die Attribute, Namen und IDs in Edge- und Nodelist und ist ebenfalls auf Github hinterlegt.

# Analyse und Interpretation

## Das Gesamtnetzwerk

```{r Visualisierungen definieren}
#Farben für Geschlecht und Berg
V(ea)[V(ea)$sex == 1]$color <- "pink" #weiblich
V(ea)[V(ea)$sex == 2]$color <- "lightblue" #maennlich
V(ea)[V(ea)$sex == 3]$color <- "lightgreen" #divers
V(ea)[V(ea)$sex == 99]$color <- "grey80" #Berg
#Form für Menschen und Berge festlegen
V(ea)[V(ea)$type == 1]$shape <- "circle" #Mensch
V(ea)[V(ea)$type == 2]$shape <- "square" #Berg
#Farbe der Kanten
E(ea)[E(ea)$relation == 1]$color <- "green" #Gewinnerberg
E(ea)[E(ea)$relation == 2]$color <- "red" #Todesberg
E(ea)[E(ea)$relation == 3]$color <- "black" #Seilschaft
```

Hier wurde die Visualisierung definiert. Im Folgenden werden alle Knoten so angezeigt. 

```{r Visualisierung Gesamtnetzwerk, fig.height=10, fig.width=16}
plot(ea,
     asp=0,
     layout=layout_with_kk,
     edge.arrow.size=.5,
     vertex.size=5,
     vertex.frame.color=NA,
     vertex.label.family="Helvetica", 
     vertex.label.cex=1.3,
     vertex.label.color="black",
     edge.arrow.size=.7)
title("Gesamtnetzwerk", 
      sub="KNOTEN Berge: grau, Männer: hellblau, Frauen: rosa, Expeditionen: hellgrün
      KANTEN Todesbeziehung: rot, Siegesbeziehung: grün, Seilschaft: schwarz",
      cex.main = 2, col.main= "black",
      cex.sub = 2, font.sub = 3, col.sub = "black")
```

Unser Gesamtnetzwerk stellt die Gewinner des Piolet d’Or Preises und die von ihnen bestiegenen Berge zwischen den Jahren 1992 und 2019 dar. Zusätzlich zeigen wir die Berge, an denen Gewinner gestorben sind. Unser Netzwerk besteht aus 152 Knoten. 54 Knoten stehen für die bestiegenen Berge, und 98 Knoten für die einzelnen Bergsteiger und Expeditionen. Es ist ein ungerichtetes two-mode Netzwerk, bestehend aus vielen Dyaden und Triaden, aber auch einigen komplexeren Teilnetzwerken, auf die wir im weiteren Verlauf eingehen werden. Im angezeigten Gesamtnetzwerk aus allen Alpinisten und Bergen sind alle Kanten gleich gewichtet. Die verschiedenen Beziehungstypen in unserem Netzwerk sind 1=Gewinnerberg 2=Todesberg 3=Seilschaft. 
Es gibt 96 männliche Preisträger, die durch blaue Kreise dargestellt sind. Die zwei einzigen Frauen sind rosa gekennzeichnet. Die grünen Kreise stehen für die beiden ausgezeichneten Expeditionen.

### Netzwerke vereinfachen 

Im nächsten Schritt wird das Gesamtnetzwerk vereinfacht, um alle Kletterer mit mindestens zwei Outdegrees hervorzuheben. 

```{r Teilnetzwerk Seilschaften, fig.height=10, fig.width=16}
#Auflisten der Kletterer in Beziehungen zueinandder
ea
list.vertex.attributes(ea)
vertex.attributes(ea)$nationality
#Filtern nach nur Kletterern ohne Berge, nationality 99 rausfiltern, damit keine Bergen gezeigt werden; se = Seilschaften
se<- delete_vertices(ea, V(ea)[nationality == "99"])
#Plot nach Beziehungen
plot(se,
     layout=layout_with_kk,
     edge.arrow.size=.3,
     vertex.size=degree(se, mode="all")*3,
     vertex.label.dist=.8,
     vertex.label.degree=0,
     vertex.label.cex=1.3,
     vertex.label.family="Helvetica",
     vertex.label.font=2,
     vertex.label.color="black")
title("Alle Kletterer", 
      sub="KNOTEN Berg: grau, Männer: hellblau, Frauen: rosa, Expeditionen: hellgrün,
      KANTEN Todesbeziehung: rot, Siegesbeziehung: grün, Seilschaft: schwarz",
      cex.main = 2, col.main= "black",
      cex.sub = 2, font.sub = 3, col.sub = "black")
#Isloierte Gruppen (2er) ausgefiltert
iso_se <- which(degree(se)<=1)
se_clean <- delete.vertices(se, iso_se)
plot(se_clean,
     layout=layout_with_kk,
     edge.arrow.size=.3,
     vertex.size=degree(se_clean, mode="all")*3,
     vertex.label.dist=.8,
     vertex.label.degree=0,
     vertex.label.cex=1.3,
     vertex.label.family="Helvetica",
     vertex.label.font=2,
     vertex.label.color="black")
title("Alle Kletterer mit mind. zwei Outdegrees", 
      sub="Berg: grau, Männer: hellblau, Frauen: rosa, Expeditionen: hellgrün, Seilschaft: schwarz",
      cex.main = 2, col.main= "black",
      cex.sub = 2, font.sub = 3, col.sub = "black")
```

Das Teilnetzwerk rund um Hayden Kennedy und Marko Prezelj ist besonders auffällig. Diese Alpinisten werden nun in zwei Ego-Netzwerken nochmal genauer analysiert. Berge werden in diesem Netzwerk nicht angezeigt, sondern lediglich Kletterer mit mehr als zwei Outdegrees. Die Seilschaften der drei alleinstehenden Akteure werden nicht angezeigt, da die jeweiligen Partner selbst nicht mehr als zwei Outdegrees haben. 

##Egonetzwerke 

###Egonetzwerk Hayden Kennedy

```{r Egonetzwerk Hayden Kennedy, fig.height=10, fig.width=16}
#Ego Netzwerk erstellen Hayden Kennedy 
ego_hake <- make_ego_graph(ea, order=1, nodes= V(ea)$name=="Hayden Kennedy", mode="all")
ego_hake1 <- ego_hake[[1]]
ego_hake1
V(ego_hake1)[V(ego_hake1)$nationality == 4]$color <- "red" #Amerikaner
V(ego_hake1)[V(ego_hake1)$nationality == 10]$color <- "blue" #Slowenien
V(ego_hake1)[V(ego_hake1)$nationality == 6]$color <- "orange" #Frankreich
#Netzwerk plotten, Verbindung zweier Gruppen durch zwei Siege mit zwei Gruppen ist bestätigt, die Nationen sind gemischt, nicht nur 2 Gruppen sonder A) Amerikaner und B) Slowenien, Frankreich und Amerika
plot(ego_hake1,
      layout=layout_with_kk,
      edge.arrow.size=.3,
      vertex.size=degree(ego_hake1, mode="all")*5,
      vertex.label.degree=0,
      vertex.label.dist=.8,
      vertex.label.font=1,
      vertex.label.cex=1.5,
      vertex.label.family="Helvetica",
      vertex.label.color="black")
title("Egonetzwerk Hayden Kennedy", 
      sub="KNOTEN Berg: grau, Expeditionen: hellgrün, USA: rot, SLowenien: blau, Frankreich: orange
      KANTEN Todesbeziehung: rot, Siegesbeziehung: grün, Seilschaft: schwarz",
      cex.main = 2, col.main= "black",
      cex.sub = 2, font.sub = 3, col.sub = "black")
```

Das Netzwerk besteht aus 8 Knoten und 17 Kanten. Man sieht, dass Hayden Kennedy mit zwei unterschiedlichen Seilschaften zwei Siege an den Bergen Ogre und Cerro Kishtwar eingeholt hat. 
Hayden Kennedy hat eine Broker-Funktion zwischen verschiedenen Nationen (USA, SLowenien und Frankreich). 

Er war ein amerikanischer Kletterer, der 2013 und 2016 mit dem Piolet d’Or ausgezeichnet wurde. Bereits seine Eltern Julie und Michael Kennedy waren in der Alpinisten-Community bekannt. Sein Vater Michael Kennedy war der Chef-Redakteur der Zeitschriften „Climbing Magazine“ und „Alpinist Magazine“.
Im Jahr 2012 sorgte Kennedy gemeinsam mit seinem Seilschafts-Kollegen Jason Kruk für Aufsehen, nachdem sie die von Cesare Maestri bei der Erstbesteigung installierten Bolzenleitern entfernten, um den Anstieg für alle Bergsteiger gleich zu gestalten. Wegen dieser Aktion wurden beide Alpinisten verhaftet. Kurz nach ihrer Freilassung entstand eine kontroverse Diskussion in der Alpinisten-Community darüber, ob die Installation von Bolzen an Bergen sinnvoll und vertretbar ist.
Hayden Kennedy nahm sich 2017 das Leben, nachdem seine Partnerin am Mount Imp durch eine Lawine tödlich verunglückte.

###Ego-Netzwerk Hayden Kennedy mit Beziehungen zweiten Grades

```{r Egonetzwerk Hayden Kennedy Gesamt, fig.height=10, fig.width=16}
#Gesamtnetzwerk um Hayden Kennedys Egonetzwerk
ego_hake <- make_ego_graph(ea, order=2, nodes= V(ea)$name=="Hayden Kennedy", mode="all")
ego_hake2 <- ego_hake[[1]]
ego_hake2
plot(ego_hake2,
      layout=layout_with_kk,
      edge.arrow.size=.3,
      vertex.size=degree(ego_hake2, mode="all")*5,
      vertex.label.degree=0,
      vertex.label.dist=.8,
      vertex.label.cex=1.5,
      vertex.label.family="Helvetica",
      vertex.label.font=1,
      vertex.label.color="black",
      )
title("Egonetzwerk Hayden Kennedy mit Beziehungen zweiter Generation", 
      sub="KNOTEN Berg: grau, Männer: hellblau, Frauen: rosa
      KANTEN Todesbeziehung: rot, Siegesbeziehung: grün, Seilschaft: schwarz",
      cex.main = 2, col.main= "black",
      cex.sub = 2, font.sub = 3, col.sub = "black")
```

Das Netzwerk besteht aus 18 Knoten und 35 Kanten. Die Größe der Knoten wächst mit der Anzahl der Outdegrees. Es ist zu erkennen, dass Marko Prezelj die meisten Outdegrees hat. 

###Egonetzwerk Marko Prezelj 

```{r Egonetzwerk Marko Prezelj, fig.height=10, fig.width=16}
#Ego Netzwerk erstellen Marko Prezelj
ego_mapr <- make_ego_graph(ea, order=1, nodes= V(ea)$name=="Marko Prezelj", mode="all")
ego_mapr1<- ego_mapr[[1]]
ego_mapr1
plot(ego_mapr1,
      layout=layout_with_kk,
      edge.arrow.size=.3,
      vertex.size=degree(ego_mapr1, mode="all")*5,
      vertex.label.degree=0,
      vertex.label.dist=.8,
      vertex.label.cex=1.5,
      vertex.label.font=1,
      vertex.label.color="black",
      vertex.label.family="Helvetica")
title("Egonetzwerk Marko Prezelj", 
      sub=" KNOTEN Berg: grau, Männer: hellblau, 
      KANTEN Todesbeziehung: rot, Siegesbeziehung: grün, Seilschaft: schwarz",
      cex.main = 2, col.main= "black",
      cex.sub = 2, font.sub = 3, col.sub = "black")
```

Das Netzwerk besteht aus 12 Knoten und 22 Kanten. 
Marko Prezelj hat vier Berge erfolgreich bestiegen. Damit ist er neben Paul Ramsden (siehe nächstes Netzwerk) der erfolgreichste Kletterer. Er hat zwar eine große Community, die allerdings hauptsächlich aus Slowenen besteht. Daher hat er keine Broker-Funktion zwischen verschiedenen Nationalitäten und auch kein internationales Netzwerk. Aufgrund seiner vier Auszeichnungen, die er mit verschiedenen anderen Kletterern erhielt, hat er allerdings mehr Outdegrees als Hayden Kennedy.

Marko Prezelj hat, zusammen mit Andrej Stremfelj, als allererste Person überhaupt den Piolet d'Or gewonnen. Die beiden Slowenen bestiegen 1991 den Kangchendzönga. Seinen nächsten Preis bekam Prezelj für das Besteigen des Berges Chomolhari, zusammen mit Boris Lorencic. Prezelj lehnte in seiner Rede den Piolet d'Or ab, um seine Abneigung gegenüber der Rivalität im Alpin-Sport zum Ausdruck zu bringen. 2015 hat er gemeinsam mit den Slowenen Ales Cesen und Luka Lindic den Preis für das Besteigen des Berges Hagshu erhalten. Seinen bisher letzten Piolet d'Or bekam Prezelj im Jahr 2016. Zusammen mit Urban Novak (Slowenien), Manu Pellissier (Frankreich) und Hayden Kennedy (USA) bestieg er den Cerro Kishtwar.
Marko Prezelj gewann den Piolet d'Or nie im Alleingang, sondern immer als Teil einer Seilschaft. Anders als Paul Ramsden scheint er aber öfter mit Leuten anderer Nationalitäten zu klettern (siehe nächstes Netzwerk).

```{r Egonetzwerke Paul Ramsden, fig.height=10, fig.width=16}
#Ego Netzwerk erstellen Paul Ramsden
ego_para <- make_ego_graph(ea, order=1, nodes= V(ea)$name=="Paul Ramsden", mode="all")
ego_para1<- ego_para[[1]]
ego_mapr1
#Netzwerk plotten
plot(ego_para1,
      layout=layout_with_kk,
      edge.arrow.size=.3,
      vertex.size=degree(ego_para1, mode="all")*5,
      vertex.label.degree=0,
      vertex.label.dist=.8,
      vertex.label.cex=1.5,
      vertex.label.font=1,
      vertex.label.color="black",
      vertex.label.family="Helvetica")
title("Egonetzwerk Paul Ramsden", 
      sub="KNOTEN Berg: grau, Männer: hellblau 
      KANTEN Todesbeziehung: rot, Siegesbeziehung: grün, Seilschaft: schwarz",
      cex.main = 2, col.main= "black",
      cex.sub = 2, font.sub = 3, col.sub = "black")
```

Das Netzwerk besteht aus 12 Knoten und 22 Kanten. Paul Ramsden hat ebenfalls vier Auszeichnungen erhalten. 

Der Brite Paul Ramsden hat seinen ersten Piolet d'Or im Jahr 2003 für die Erstbegehung einer neuen Route am Siguniang Shan erhalten. Den Zweiten bekam er 2013 für die Besteigung des Berges Shiva und den Dritten im Jahr 2016 für die Besteigung des Berges Gave Ding. Alle diese Berge hat er zusammen mit dem, ebenfalls aus Großbritannien stammenden, Mick Fowler bestiegen, wie an den drei Kanten im Egonetzwerk ersichtlich ist. Außerhalb des Piolet d'Or haben Paul Ramsden und Mick Fowler über einen Zeitraum von 14 Jahren noch fünf weitere Berge zusammen bestiegen.
Im Jahr 2017 hat Ramsden seinen bislang letzten Piolet d'Or gewonnen: mit dem britischen Nick Bullock bestieg er den Nyainqentanglha.

Paul Ramsden hat demnach nie alleine den Piolet d´Or gewonnen und seine Mitkletterer kommen alle aus Großbritannien. Dies bestätigt die Theorie der Homophilie.


###Egonetzwerk Mick Fowler 

```{r Egonetzwerk Mick Fowler und Bestimmung degree Wert, fig.height=10, fig.width=16}
#Ego Netzwerk erstellen Mick Fowler
ego_mifo <- make_ego_graph(ea, order=1, nodes= V(ea)$name=="Mick Fowler", mode="all")
ego_mifo1<- ego_mifo[[1]]
ego_mifo1
plot(ego_mifo1,
      layout=layout_with_kk,
      edge.arrow.size=.3,
      vertex.size=degree(ego_mapr1, mode="all")*5,
      vertex.label.degree=0,
      vertex.label.dist=.8,
      vertex.label.cex=1.5,
      vertex.label.font=1,
      vertex.label.color="black",
      vertex.label.family="Helvetica")
title("Egonetzwerk Mick Fowler", 
      sub="KNOTEN Berg: grau,  Männer:  hellblau
      KANTEN Todesbeziehung: rot, Siegesbeziehung: grün, Seilschaft: schwarz",
      cex.main = 2, col.main= "black",
      cex.sub = 2, font.sub = 3, col.sub = "black")
```

Das Netzwerk besteht aus fünf Knoten und neun Kanten. 

Es sticht besonders durch die Dreifachverbindung zwischen Paul Ramsden und Mick Fowler heraus.
Mick Fowler wurde als einziger Kletterer bei allen Auszeichnungen mit dem gleichen Kletterpartner ausgezeichnet. 
2017 wurde bei ihm Krebs diagnostiziert, woraufhin er eine geplante Himalaya-Expedition verschieben musste. Sein Kletterpartner Paul Ramsden kletterte seitdem einige Male mit Nick Bullock. 


###Egonetzwerk Hansjörg Auer 

```{r Egonetzwerk Hansjoerg Auer Gesamt, fig.height=10, fig.width=16}
#Ego Netzwerk erstellen Hansjoerg Auer
ego_haau <- make_ego_graph(ea, order=1, nodes= V(ea)$name=="Hansjoerg Auer", mode="all")
ego_haau1 <- ego_haau[[1]]
ego_haau1
plot(ego_haau1,
      layout=layout_with_kk,
      edge.arrow.size=.3,
      #vertex.size=degree(ego_haau1, mode="all")*5,
      vertex.label.degree=0,
      vertex.label.dist=.8,
      vertex.label.font=1,
      vertex.label.cex=1.5,
      vertex.label.family="Helvetica",
      vertex.label.color="black")
title("Egonetzwerk Hansjoerg Auer", 
      sub="KNOTEN Berg: grau, Männer: hellblau
      KANTEN Todesbeziehung: rot, Siegesbeziehung: grün, Seilschaft: schwarz",
      cex.main = 2, col.main= "black",
      cex.sub = 2, font.sub = 3, col.sub = "black")
```

Das Netzwerk besteht aus sieben Knoten und zehn Kanten. 

2019 erhielt Hansjoerg Auer (posthum) den Piolet d’Or für die Solo-Erstbesteigung des Lupghar Sar West. Der Österreicher, welcher bereits mit sechs Jahren seinen ersten Dreitausender bestieg, begann 2008 seine Karriere als Profi-Alpinist.
Besonders interessant ist sein Netzwerk um den Berg Howse Peak, an dem er gemeinsam mit David Lama und Jess Roskelly starb. Im April 2019 verunglückte die Dreier-Seilschaft dort beim Abstieg durch eine Lawine. Sein Kletterpartner David Lama wurde 2019 posthum mit einem Piolet d’Or ausgezeichnet. Diesen erhielt er für die Erstbesteigung des Lunag Ri im Jahr 2018.
Hansjoerg Auer wurde 2007 durch seine Free Solo Besteigung der Marmolada Südwand, auch genannt "Weg durch den Fisch", sehr schnell bekannt. Bereits 2014 wurde er gemeinsam mit Matthias Auer und Simon Anthamatten für den Piolet d'Or nominiert, gewann ihn jedoch nicht. Laut eigener Aussage wurde ihm ein Platz in der Jury des Piolet d'Or Preises angeboten, welchen er jedoch ablehnte. Dies begründete er damit, dass es bei Spitzenleistungen im Alpinsport schwer sei, zwischen preiswürdigen und nicht preiswürdigen Leistungen zu unterscheiden. Diese Meinung ist in der Extremalpinisten Gemeinschaft sehr häufig vertreten. 


###Egonetzwerk Kei Taniguchi und Lise Billon 

```{r Teilnetzwerk Frauen, fig.height=10, fig.width=16}
#Suche nach Frauen
list.vertex.attributes(ea)
vertex.attributes(ea)$sex
#Egonetzwerk Kei Taniguchi
keta <- make_ego_graph(ea, order = 1, nodes = V(ea)$name == "Kei Taniguchi", mode ="all")
keta1 <- keta[[1]]
keta1
plot(keta1,
     layout=layout_with_kk,
     edge.arrow.size=.3,
     vertex.size=degree(keta1, mode="all")*5,
     vertex.label.dist=.8,
     vertex.label.degree=0,
     vertex.label.cex=1.5,
     vertex.label.family="Helvetica",
     vertex.label.font=1,
     vertex.label.color="black",
     #vertex.label=NA,
     vertex.frame.color=NA)
title("Egonetzwerk Kei Taniguchi", 
      sub="KNOTEN Berg: grau, Männer: hellblau, Frauen: rosa, Expeditionen: hellgrün
      KANTEN Todesbeziehung: rot, Siegesbeziehung: grün, Seilschaft: schwarz",
      cex.main = 2, col.main= "black",
      cex.sub = 2, font.sub = 3, col.sub = "black")
#Egonetzwerk Lise Billon
libi <- make_ego_graph(ea, order=1, nodes= V(ea)$name=="Lise Billon", mode="all")
libi1 <- libi[[1]]
plot(libi1,
     layout=layout_with_kk,
     edge.arrow.size=.3,
     vertex.size=degree(libi1, mode="all")*5,
     vertex.label.dist=.8,
     vertex.label.degree=0,
     vertex.label.cex=1.5,
     vertex.label.family="Helvetica",
     vertex.label.font=1,
     vertex.label.color="black",
     #vertex.label=NA,
     vertex.frame.color=NA)
title("Egonetzwerk Lise Billon", 
      sub="KNOTEN Berg: grau, Männer: hellblau, Frauen: rosa, Expeditionen: hellgrün
      KANTEN Todesbeziehung: rot, Siegesbeziehung: grün, Seilschaft: schwarz",
      cex.main = 2, col.main= "black",
      cex.sub = 2, font.sub = 3, col.sub = "black")
```
Das Netzwerk von Kei Taniguchi besteht aus vier Knoten und vier Kanten. Das Netzwerk von Lise Billon besteht aus fünf Knoten und zehn Kanten. 

Kei Taniguchi hat 2009 als erste Frau den Piolet d’Or gewonnen. Sie erhielt den Preis zusammen mit ihrem ebenfalls japanischen Seilschaftkollegen Kazuya Hiraide, mit dem Sie 2008 den Berg Kamet in Indien nahe der tibetischen Grenze bestiegen hat. Dabei waren die beiden nur mit Proviant unterwegs und verzichteten auf Sicherungsseile oder Zelte. Taniguchi und Hiraide haben eine Woche für den Aufstieg benötigt und weitere drei Tage für den Abstieg. Kei Taniguchi galt als Pionierin im alpinen Klettersport und war bekannt für ihren Kletterstil ohne Sicherungen. Sie ist 2015 während des Abstiegs vom Mount Kurodake in 1.984m Höhe abgerutscht und mit 43 Jahren verstorben. Zuvor hatte sie sich, laut Aussagen der anderen Kletterer, vom Sicherungsseil gelöst. 

Lise Billon (Frankreich) ist die zweite Frau die den Piolet d’Or gewonnen hat. Im Jahr 2015 gelang ihr mit dem Franzosen Antoine Moineville, dem Argentinier Diego Simari und dem amerikanisch-französichen Bergsteiger Jerome Sullivan die Erstbegehung des Nordost-Pfeilers des Berges Cerro Riso Patron (2550 m) in Chile. Im darauffolgenden Jahr erhielt die multinationale Seilschaft dafür den Piolet d’Or. In der Region Patagonien im Süden Südamerikas gelang Billon mit verschiedenen Seilschaften schon diverse Erstbegehungen. Die Seilschaften bestanden meist aus Franzosen und Südamerikanern. Mit dem Bergsteiger Jerome Sullivan ist sie mittlerweile liiert. Die Beiden leben gemeinsam in Chamonix in den französischen Alpen nahe des Mont-Blanc. Billon ist heute 32 Jahre alt und macht eine Ausbildung als Bergführerin.


##Netzwerk der stärksten Kletternationalitäten 

```{r Die Nation mit den meisten unterschiedlichen Siegern, fig.height=10, fig.width=16}
#Beziehungen von Personen zu Bergen bei denen Sie nicht gewonnen haben werden gelöscht
sg_en <-subgraph.edges(ea, E(ea)[relation=="1"])
#Die Namen werden gegen die ID Nation getauscht angezeigt, uns interessiert nur die Nationalität
V(sg_en)$label <- V(sg_en)$nationality
#Netzwerk plotten
plot(sg_en,
      layout=layout_with_kk,
      edge.arrow.size=.3,
      vertex.label.degree=0,
      vertex.label.dist=.8,
      vertex.label.cex=0.6,
      vertex.label.font=1,
      vertex.label.color="black")
title("Netzwerk als Zwischenschritt", 
      sub="KNOTEN Berg: grau, Männer: hellblau, Frauen: rosa, Expeditionen: hellgrün 
      KANTEN Todesbeziehung: rot, Siegesbeziegung: grün, Seilschaft: schwarz",
      cex.main = 2, col.main= "black",
      cex.sub = 2, font.sub = 3, col.sub = "black")
#Berge entfernen
ea_na<- delete_vertices(sg_en, V(sg_en)[type== 2])
ea_na
list.vertex.attributes(ea_na)
vertex.attributes(ea_na)$nationality
#Herausfiltern, wie viel Kletterer pro Nation
V(ea_na)[V(ea_na)$nationality == 4]$color <- "red" #Amerikaner
V(ea_na)[V(ea_na)$nationality == 10]$color <- "blue" #Slowenien
V(ea_na)[V(ea_na)$nationality == 7]$color <- "yellow" #Japan
V(ea_na)[V(ea_na)$nationality == 6]$color <- "orange" #Franzosen
V(ea_na)[V(ea_na)$nationality == 8]$color <- "lightblue" #Russland und Andere
#Netzwerk plotten
plot(ea_na,
      layout=layout_with_fr,
      vertex.label=NA,
      edge.arrow.size=.3,
      vertex.label.degree=0,
      vertex.label.dist=.8,
      vertex.label.cex=.60,
      vertex.label.font=1,
      vertex.label.color="black")
title("Nationen, mit den meisten unterschiedlichen Siegern", 
      sub= "Frankreich: orange, Slowenien: dunkelblau, USA: rot, Japan: gelb, Andere: hellblau",
      cex.main = 2, col.main= "black",
      cex.sub = 2, font.sub = 3, col.sub = "black")
```
Insgesamt haben 17 französische Extremalpinisten und ein Alpinclub den Piolet d’Or gewonnen. Sie sind damit die Nation mit den meisten Preisträgern. Für jeden der Gewinner des Preises war es jedoch der einzige Piolet d’Or. Die Franzosen haben keinen Mehrfachsieger in ihren Reihen. Die Nation mit den zweitmeisten Siegern ist die USA mit 13 Preisträgern. Darunter Hayden Kennedy (2013 & 2016) und Kyle Dempster (2010 & 2013), die den Preis jeweils zwei Mal gewonnen haben. Insgesamt gingen 15 Awards des Piolet d’Or an die USA in 13 Jahren zwischen 2006-2019. Japan ist mit 11 Bergsteigern die Nation mit den drittmeisten Siegen. Insgesamt gingen 12 Titel nach Japan. Kazuya Hiraide konnte den Piolet d’Or zwei Mal gewinnen (2009 & 2018). Die anderen zehn japanischen Bergsteiger haben jeweils nur ein einziges Mal gewonnen. Unter den japanischen Gewinnern des Awards gibt es keinen Einzelsieger. Slowenien belegt in der Liste der Gewinner des Piolet d’Or mit zehn verschiedenen Preisträgern Platz vier. Insgesamt haben die zehn Bergsteiger jedoch 15 Mal den Piolet d’Or gewonnen. Darunter auch den ersten Preis im Jahr 1992 von Marko Prezelj. Sieben der slowenischen Sieger haben nur einmal gewonnen. Ales Cesen (2015 & 2019) und Luka Strazar (2012 & 2019) haben jeweils zwei Mal gewonnen. Und Marko Prezelj ist mit vier Siegen (1992, 2007, 2015 & 2016) sogar der Bergsteiger, zusammen mit Paul Ramsden, mit den meisten Piolet d’Or Siegen überhaupt.  
Obwohl die Franzosen am meisten Piolet d'Or Sieger haben, sind sie nicht die Nation mit den meisten Siegen. 



```{r Netzwerk der vier erfolgreichsten Nationen, fig.height=10, fig.width=16}
#Alle Nationen löschen außer USA, Slowenien, Japan, Frankreich und die Berge
er <- delete_vertices(ea, V(ea)[nationality!= "4" & nationality != "6" & nationality != "7" & nationality != "10" & nationality!= "99"])
#Beziehungen kleiner als 1 löschen, damit Berge ohne Besteigungen nicht mehr angezeigt werden
iso_er <- which(degree(er)<=1)
er_clean <- delete.vertices(er, iso_er)
#Farbgebung für die Nationen wie oben
V(er_clean)[V(er_clean)$nationality == 4]$color <- "red" ##Amerikaner
V(er_clean)[V(er_clean)$nationality == 10]$color <- "blue" #Slowenien
V(er_clean)[V(er_clean)$nationality == 7]$color <- "yellow" #Japan
V(er_clean)[V(er_clean)$nationality == 6]$color <- "orange" #Franzosen
plot(er_clean,
     layout=layout_with_kk,
     edge.arrow.size=.3,
     vertex.size=degree(er_clean, mode="all")*2,
     vertex.label.dist=.8,
     vertex.label.degree=0,
     vertex.label.cex=1.5,
     vertex.label.family="Helvetica",
     vertex.label.font=1,
     vertex.label.color="black",
     #vertex.label=NA,
     vertex.frame.color=NA)
title("Die erfolgreichsten 4 Nationen im Netzwerk", 
      sub= "Frankreich: orange, Slowenien: blau, USA: rot, Japan: gelb",
      cex.main = 2, col.main= "black",
      cex.sub = 2, font.sub = 3, col.sub = "black")
```
Betrachtet man die vier Topnationen lässt sich erkennen, dass Japan sehr isoliert ist und keiner multinationalen Seilschaft angehört. Im Gegensatz hierzu sind die USA, Slowenien und Frankreich untereinander vernetzt. 


##Egonetzwerke der Berge mit den meisten Besteigungen

```{r Todesberge und die Verünglückten, fig.height=10, fig.width=16}
# Teilnetzwerke nach Beziehungen relation=2 Todesberge
sg_tb <-subgraph.edges(ea, E(ea)[relation=="2"])
#Netzwerk plotten
plot (sg_tb,
      layout=layout_with_kk,
      edge.arrow.size=.3,
      vertex.size=degree(sg_tb, mode="all")*5,
      vertex.label.degree=0,
      vertex.label.dist=.8,
      vertex.label.cex=2,
      vertex.label.font=1,
      vertex.label.color="black")
title("Todesberge und Verunglückte", 
      sub="KNOTEN Berg: grau, Männer: hellblau, Frauen: rosa, Expeditionen: hellgrün
      KANTEN Todesbeziehung: rot, Siegesbeziehung: grün, Seilschaft: schwarz",
      cex.main = 2, col.main= "black",
      cex.sub = 2, font.sub = 3, col.sub = "black")
```
Das Netzwerk besteht aus 19 Knoten und zehn Kanten.  
Es sind insgesamt 12 Gewinner des Piolet d'Ors an einem Berg tödlich verunglückt. Der Todesberg mit den meisten Degrees ist der Howse Peak, an dem zwei Gewinner gestorben sind. Gemeinsam mit David Lama und Hansjoerg Auer ist Jess Roskelley gestorben, der allerdings keinen Piolet d'Or gewonnen hat und somit nicht im Netzwerk auftaucht. Am Berg Ogre sind zwei Menschen gestorben, allerdings wird nur Kyle Dempster angezeigt, da Scott Adamson keinen Piolet d'Or gewonnen hat. An den anderen Bergen ist jeweils eine Person gestorben. 
  


```{r Egonetzwerk Howse Peak, fig.height=10, fig.width=16}   
#Egonetzwerk Howse Peak
ego_b50 <- make_ego_graph(ea, order=1, nodes= V(ea)$name=="Howse Peak", mode="all")
ego_b501<- ego_b50[[1]]
plot(ego_b501,
      layout=layout_with_kk,
      edge.arrow.size=.3,
      vertex.size=degree(ego_b501, mode="all")*5,
      vertex.label.degree=0,
      vertex.label.dist=.8,
      vertex.label.cex=2,
      vertex.label.font=1,
      vertex.label.color="black")
title("Egonetzwerk Berg Howse Peak", 
      sub="KNOTEN Berg: grau, Männer: hellblau, Frauen: rosa, Expeditionen: hellgrün
      KANTEN Todesbeziehung: rot, Siegesbeziehung: grün, Seilschaft: schwarz",
      cex.main = 2, col.main= "black",
      cex.sub = 2, font.sub = 3, col.sub = "black")
```
Aufgrund des vorherigen Netzwerkes lässt sich vermuten, dass der Howse Peak der gefährlichste oder am schwierigsten zu besteigende Berg ist. Allerdings sind die drei Kletterer, die am Howse Peak gestorben sind (David Lama, Hansjörg Auer, Jess Roskelley), gemeinsam bei einem Lawinenunglück 2019 tödlich verunglückt. Das bedeutet, dass sie eventuell nicht aufgrund des hohen Schwierigkeitsgrades des Berges gestorben sind, sondern an einer nicht vorhersehbaren Naturkatastrophe, die nichts mit ihrem Klettertalent zu tun hatte. 

```{r beliebtester Berg Egonetzwerk Kamet und Thalay Sagar, fig.height=10, fig.width=16}
#Egonetzwerk Kamet
dea <- degree (ea)
dea
#Wir sehen, dass Kamet mit 7 und Thalay Sagar mit 5 Degrees die Berge mit den meisten Kletterern sind
which.max(dea)
ego_b20 <- make_ego_graph(ea, order=1, nodes= V(ea)$name=="Kamet", mode="all")
ego_b201<- ego_b20[[1]]
plot(ego_b201,
      layout=layout_with_kk,
      edge.arrow.size=.3,
      vertex.size=degree(ego_b201, mode="all")*5,
      vertex.label.degree=0,
      vertex.label.dist=.8,
      vertex.label.cex=1.5,
      vertex.label.font=1,
      vertex.label.color="black")
title("Egonetzwerk Berg Kamet", 
      sub="KNOTEN Berg: grau, Männer: hellblau, Frauen: rosa, Expeditionen: hellgrün
      KANTEN Todesbeziehung: rot, Siegesbeziehung: grün, Seilschaft: schwarz",
      cex.main = 2, col.main= "black",
      cex.sub = 2, font.sub = 3, col.sub = "black")
#Egonetzwerk Thalay Sagar
ego_b33 <- make_ego_graph(ea, order=1, nodes= V(ea)$name=="Thalay Sagar", mode="all")
ego_b331<- ego_b33[[1]]
plot(ego_b331,
      layout=layout_with_kk,
      edge.arrow.size=.3,
      vertex.size=degree(ego_b331, mode="all")*5,
      vertex.label.degree=0,
      vertex.label.dist=.8,
      vertex.label.cex=1.5,
      vertex.label.font=1,
      vertex.label.size=5,
      vertex.label.color="black")
title("Egonetzwerk Berg Thalay Sagar", 
      sub="KNOTEN Berg: grau, Männer: hellblau, Frauen: rosa, Expeditionen: hellgrün 
      KANTEN Todesbeziehung: rot, Siegesbeziehung: grün, Seilschaft: schwarz",
      cex.main = 2, col.main= "black",
      cex.sub = 2, font.sub = 3, col.sub = "black")
```

Nachdem im ersten Teil der Analyse ein genauerer Blick auf die Piolet d’Or Gewinner geworfen wurde, sollen nun die Berge näher analysiert werden. Hierfür wurden drei Egonetzwerke der Berge Kamet, Ogre und Thalay Sagar erstellt. In den Netzwerken sieht man die Alpinisten und Seilschaften, die die Berge bestiegen haben und deren Beziehung zum Berg. Die schwarze Kante steht hierbei für eine erfolgreiche Besteigung, eine rote Kante bedeutet, dass der Alpinist verunglückt ist. 
Betrachtet man die drei Netzwerke zusammenhängend fällt auf, dass auf den ersten Blick vor allem der Berg Kamet durch seine vielen Verbindungen zu Alpinisten auffällt. Tatsächlich wurden aber bei allen drei Bergen nur zwei Aufstiege bei der Preisverleihung ausgezeichnet. Die Häufigkeit der Besteigungen unterscheidet sich somit nicht. Was sich allerdings unterscheidet, ist die Anzahl an Alpinisten, die den jeweiligen Berg bestiegen haben. Die Anzahl der ausgezeichneten Alpinisten steigert sich von 4 Auszeichnungen für den Aufstieg auf dem Berg Ogre, über fünf Auszeichnungen für den Berg Thalay Sagar bis hin zu sechs Alpinisten im Egonetzwerk “Kamet”. Hierbei sticht heraus, dass bei der Expedition um diesen Berg Kei Taniguchi 2009 als erste Frau den Piolet d’Or gewonnen hat. Was aus dem Netzwerk nicht hervorgeht sind die unterschiedlichen Besteigungsarten der Wände. Während die Zwei-Personen-Seilschaft um Kei Taniguchi den Kamet im Alpinstil, d.h. ohne Fremdhilfe und vorher präparierte Route bestiegen hat, war die Expedition der vier französischen Bergsteiger auf einer fünftägigen Expedition unterwegs. Bei beiden Besteigungen handelt es sich um erfolgreiche Erstbesteigungen. 
Im Gegensatz dazu kann man im Egonetzwerk um den Berg Ogre an den beiden roten Kanten zwei verunglückte Alpinisten erkennen. Aus den Egonetzwerken der Berge geht der Ogre als der zweittödlichste Berg hervor. Die beiden Bergsteiger Kyle Dempster (USA) und Scott Adamson kamen hier bei einer Expedition 2016 ums Leben. Was im Egonetzwerk nicht ersichtlich ist aber einen interessanten Hintergrund darstellt ist, dass Kyle Dempster den Ogre schon drei Jahre zuvor mit einer anderen Seilschaft bestiegen hatte, wofür er auch mit dem Piolet d’Or ausgezeichnet wurde. Sein Seilschaft Kollege, Scott Adamson hingegen, hatte den Preis zuvor noch nicht erhalten. Die beiden wurden nach dem Versuch, die Nordwand des Ogre II zu besteigen vermisst und die Suchaktionen mussten nach einigen erfolglosen Tagen schließlich aufgegeben werden. 

Das letzte behandelte Egonetzwerk zeigt die beiden Seilschaften, die den Berg Thalay Sagar 1999 und 2017 bestiegen haben. Bei beiden Auszeichnungen handelt es sich um Begehungen der Nordwand. Betrachtet man die Kanten des Egonetzwerks, sticht vor allem die Seilschaft um Dmitry Golovchenko, Dmitry Grigoriev und Sergey Nilov ins Auge. Diese Seilschaft hat, anders als die meisten anderen Seilschaften, eine doppelte Verbindung zwischen zwei der drei Knoten. Diese zweifach Verbindung zeigt an, dass Dmitry Grigoriev mit seinen beiden anderen Mitkletterern auch außerhalb der Seilschaft um dem Thalay Sagar schon geklettert ist (2013). Das ist für die Knoten in dieser Netzwerkanalyse eher ungewöhnlich, da die meisten Seilschaften immer aus “neuen” Verbindungen bestehen. 

Ebenfalls für eine Besteigung des Kamet wurden die Franzosen Sébastien Bohin, Didier Jourdain, Sébastien Moatti und Sébastien Ratel im Jahr 2012 mit dem Piolet d’Or ausgezeichnet. Der französischen Seilschaft gelang die Erstbesteigung der Südwestwand des Berges.

##Chronologische Entwicklung der Piolet d'Or Preisverleihungen 

```{r Zeitlicher Aufbau des Netzwerkes, fig.height=10, fig.width=16}
#Edge Attribut awardyear - Attributswerte: 1991-2018, Knoten der Jahre anzeigen 
ea
zeit <- list.edge.attributes(ea)
zeit <- edge.attributes(ea)$awardyear
zeit
#Filtern nach Netzwerk von 1991-1997
sg_zeit <- delete.edges(ea, E(ea)[awardyear>="1998"])
#Alle mit Degreewert 0 werden gelöscht
iso_zeit <- delete.vertices(sg_zeit, degree(sg_zeit)==0)
plot(iso_zeit,
     layout=layout_nicely,
     vertex.label.color="black",
     vertex.label.cex=1.5,
     vertex.label.family="Helvetica",
     vertex.frame.color="black")
title("Alle Gewinner und Toten 1991-1997", 
     sub="Berg - grau; Männer - hellblau; Frauen - rosa; Expeditionen - hellgrün;
     Gewinnerbeziehung - grün; Seilschaft - schwarz",
      cex.main = 2, col.main= "black",
      cex.sub = 2, font.sub = 3, col.sub = "black")
#Filtern nach Netzwerk von 1998 bis 2004
sg_zeit1 <- delete.edges(ea, E(ea)[awardyear>="2005"])
sg_zeit1_2 <- delete.edges(sg_zeit1, E(sg_zeit1)[awardyear<="1997"])
#Alle mit Degreewert 0 werden gelöscht
iso_zeit1 <- delete.vertices(sg_zeit1_2, degree(sg_zeit1_2)==0)
plot(iso_zeit1,
     layout=layout_with_kk,
     vertex.label.color="black",
     vertex.label.cex=1.5,
     vertex.label.family="Helvetica",
     vertex.frame.color="black")
title("Alle Gewinner 1998-2004", 
     sub="Berg - grau; Männer - hellblau; Frauen - rosa; Expeditionen - hellgrün; Todesbeziehung - rot; Gewinnerbeziehung - grün; Seilschaft - schwarz",
      cex.main = 2, col.main= "black",
      cex.sub = 2, font.sub = 3, col.sub = "black")
#Filtern nach Netzwerk von 2005 bis 2011
sg_zeit2 <- delete.edges(ea, E(ea)[awardyear>="2012"])
sg_zeit2_1 <- delete.edges(sg_zeit2, E(sg_zeit2)[awardyear<="2004"])
#Alle mit Degreewert 0 werden gelöscht
iso_zeit2 <- delete.vertices(sg_zeit2_1, degree(sg_zeit2_1)==0)
plot(iso_zeit2,
     layout=layout_with_kk,
     vertex.label.color="black",
     vertex.label.cex=1.5,
     vertex.label.family="Helvetica",
     vertex.frame.color="black")
title("Alle Gewinner 2005-2011", 
     sub="Berg - grau; Männer - hellblau; Frauen - rosa; 
     Todesbeziehung - rot; Gewinnerbeziehung - grün; Seilschaft - schwarz",
      cex.main = 2, col.main= "black",
      cex.sub = 2, font.sub = 3, col.sub = "black")
#Filtern nach Netzwerk 2012 bis 2018
sg_zeit3 <- delete.edges(ea, E(ea)[awardyear<="2011"])
#Alle mit Degreewert 0 werden gelöscht
iso_zeit3 <- delete.vertices(sg_zeit3, degree(sg_zeit3)==0)
plot(iso_zeit3,
     layout=layout_with_kk,
     vertex.label.color="black",
     vertex.label.cex=1.5,
     vertex.label.family="Helvetica",
     vertex.frame.color="black")
title("Alle Gewinner 2012-2018", 
     sub="Berg - grau; Männer - hellblau; Frauen - rosa;
     Todesbeziehung - rot; Gewinnerbeziehung - grün; Seilschaft - schwarz",
     cex.main = 2, col.main= "black",
     cex.sub = 2, font.sub = 3, col.sub = "black")
```

Man kann erkennen, dass in den ersten 12 Jahren der Verleihung der Auszeichnung deutlich weniger Alpinisten den Preis verliehen bekamen als in den Folgejahren. Die Seilschaften bestanden bis zum Jahr 2004 nie aus mehr als drei Personen. Jedoch bekamen in diesen Jahren die einzigen je ausgezeichneten Expeditionen, nämlich die Russische und die Französische, den Preis verliehen. 
Ab dem Jahr 2005 lässt sich ein deutlicher Anstieg der Anzahl von Gewinnern sehen. Man kann auch erkennen, dass nicht nur die Seilschaften mehr werden, sondern auch mehrere Alpinisten für Solobesteigungen einzeln ausgezeichnet wurden. Besonders in dem Netzwerk der Jahre 2012 bis 2018 lässt sich ein massiver Anstieg an Gewinnern, sowohl in Seilschaften als auch einzeln ausgezeichnet, erkennen. Gründe hierfür könnte es mehrere geben. Zum einen ist die Welt durch die Globalisierung und den technischen Fortschritt deutlich stärker vernetzt, was es für Alpinisten einfacher macht, Berge weltweit zu besteigen. Zudem könnte sich aufgrund der Technologisierung die Extremalpinisten-Community besser verknüpft haben. Eine weitere Annahme ist es, dass sowohl die Ausrüstung und Ausstattung, als auch das Wissen über Beschaffenheiten von Bergen deutlich tiefgreifender wurde. Durch diesen Fortschritt ist es nun mehr Menschen möglich, schwierigere Routen erfolgreich zu begehen. 


## Zentralitätsmaße

Da in unserem Netzwerk die Zentralitätsmaße keinen großen Mehrwert für die Analyse geben, wird nur ganz kurz auf diese eingegangen. 

```{r Beschreibung des Netzwerks, message=FALSE, warning=FALSE, paged.print=TRUE}
# Parameter zu Beschreibung des Netzwerks
## ist das Netzwerk bereits vereinfacht?
is.simple(ea)
## besteht das Netzwerk aus Komponenten?
## wenn ja, wie vielen?
is.connected(ea)
components(ea)
## Dichte des Netzwerks
edge_density(ea, loops=FALSE)
## Umfang des Netzwerks
diameter(ea)
## Pfaddistanzen (Distance)
farthest_vertices(ea)
```

Es wird deutlich, dass das Netzwerk der Alpinisten, die den Piolet D'Or gewonnen haben, nicht in wenige Hauptnetzwerke unterteilt werden kann. Es gibt einige Netzwerke, wobei 2 besonders herausstechen: Das Netzwerk mit 27 und das Netzwerk mit 18 Knoten. Auch interessant könnte noch das Netzwerk mit 10 Knoten sein. Die Dichte im Netzwerk beträgt 1,9 Prozent von allen möglichen Verbindungen. Die maximale Pfaddistanz beträgt 7 Schritte.


# Visualisiserung
Für die abschließende Visualisierung sollten Sie mindestens zwei ausgewählte Grafiken zeigen: ein Mal das Gesamtnetzwerk (ggf. mit verschiedenen Unterteilungen) und dann mindestens ein spezifisches Netzwerk, das für die Analyse besonders relevant ist. Besonders aussagekräftig werden die Analysen, wenn Netzwerke nach bestimmten Node- oder Vertex-Attributen verglichen werden oder einzelne Ego-Netzwerke analysiert werden. Achten Sie hier auch darauf, bestimmte Zentralitätmaße zu verwenden.

__Anmerkung__
Hilfreiche Visualisierungstutorials gibt es hier
[+ [Die Tutorials von K. Ognyanova](https://kateto.net/network-visualization)
[+ [Network Visualization Cookbook](https://rstudio-pubs-static.s3.amazonaws.com/341807_7b9d1a4e787146d492115f90ad75cd2d.html)
[+ [Dai Chizuka's Tutorial](https://dshizuka.github.io/networkanalysis/tutorials.html)


## Gesamtnetzwerk


### Gesamtnetzwerk nach Node-Attribut: Vertiefung und Geschlecht


# Diskussion: Fazit, Limitationen und Ausblick
Hier findet die Diskussion der Ergebnisse statt:
- Wurden anfangs Arbeitshypothesen aufgestellt? Lassen sich diese bestätigen oder widerlegen?
- Welche (neuen) Erkenntnisse hat die Analyse gebracht?
- Wo liegen die Limitationen in der Studie?
- Was könnten nächste Schritte in der Forschung sein?

# Anlage
## Literatur

MArko Prezelj: Eventuell eine Quelle: (Interview mit Paul indem er auch über den Piolet und über Mick redet) https://blogs.dw.com/abenteuersport/paul-ramsden-beim-klettern-ist-der-stil-alles/

Außerhalb der Piolet d’Or Auszeichnungen hat Mick Fowler über einen Zeitraum von vierzehn Jahren fünf weitere Berge gemeinsam mit Paul Ramsden bestiegen. (Quelle: https://en.wikipedia.org/wiki/Mick_Fowler) 

Kei Taniguchi: (Quelle: Guardian)

## Codebuch
[Codebuch](https://github.com/lw088/Extemalpinisten/blob/master/Codebuch.Rmd)

stimmt noch nicht: 

Das Netzwerk hat nach dem [Codebuch](https://github.com/lw088/Extemalpinisten/blob/master/Codebuch.Rmd) folgende Attribute:

*Vertex-Attribute*
- name: Name des Knotens, anonym codiert von 1 bis 38
- sex: Geschlecht 1 weiblich, 2 männlich, 3 divers
- crpr: Vertiefungsrichtung (1 CR, 2 PR)
- age: Alter 1 bis 20, 2 21-22, 3 23-24, 4 25 und älter
- smoke: Nichtraucher 1, Raucher 2
- tatoo: nein 1, ja 2
- eyes: Augenfarbe: 1 grün, 2 blau, 3 braun, 4 blau.
- hair: Haarfarbe: 1 braun, 2 schwarz, 3 blond, 4 rot

Die Vertex-Attribute treffen auf alle Knoten zu.

*Edge-Attribute*
- weight: Erste Nennung (Primärer Kontakt). Zweite Nennung (Sekunderärer Kontakt)
- relation: Ratsuche (help), Zusammenarbeit (work), Liebesbeziehung (love)
- complicated: bezieht sich nur auf das Teilnetzwerk Liebesbeziehung

Die Edge-Attribute sind unterschiedlich verteilt. Durch die Erhebung haben die Studierenden ein Ratsuchenetzwerk (Wen fragst Du um Rat?) und ein Zusammenarbeitsnetzwerk (Mit wem arbeitest Du am liebsten zusammen?) angeben müssen. Für beide Fragen gab es eine erste und ein zweite Nennung. Die erste Nennung wird entsprechend höher gewichtet. Die Fragen waren verpflichtend. Das bedeutet, dass die Edges sich wie folgt verteilen: 38*2 = 76 Beziehungenangaben für jeweils help und work.


## Datenmaterial und Skript
[Datensatz](https://github.com/lw088/Extemalpinisten)

## Team, Arbeitsaufwand und Lessons Learned

### Teammitglieder
Dana Schneider
Luna Wolf
Noa Siebert
Leah Haupenthal
Tjorben Mattschull
Leonie Stieber

### Arbeitsaufwand und Rollen im Team
Luna Wolf und Dana Schneider: Coding, ca. XX Stunden
Noa Siebert, Leah Haupenthal, Tjorben Mattschull, Leonie Stieber: Literaturrecherche und Auswertung, ca. XX Stunden
Alle: Endbericht und Visualiserung, ca. XX Stunden


### Lessons learned
Bitte beschreiben Sie kurz als Team, was ihre größte Herausforderung war und was der größte Lernerfolg in dem Projekt. 