---
title: "226305 Forschungsbericht"
author: "Dana Schneider | ds186@hdm-stuttgart.de, Luna Wolf | lw088@hdm-stuttgart.de, Noa Siebert | ns127@hdm-stuttgart.de, Leah Haupenthal | lh102@hdm-stuttgart.de, Tjorben Mattschull | tm106@hdm-stuttgart.de, Leonie Stieber | ls141@hdm-stuttgart.de"
date: "Sommersemester 2020"
output:
  html_document:
    df_print: paged
    toc: yes
    toc_depth: 3
    number_sections: yes
  word_document:
    toc: yes
    toc_depth: '3'
  pdf_document:
    toc: yes
    toc_depth: '3'
subtitle: Netzwerkanalyse der Preisträger des Piolet d'Or im Extremalpinismus 
---

__Abstract und Keywords__
This document analyses the network within the society of extrem mountaineering. For simplifying reasons, the network was reduced to the winners of the "piolets d'Or" award and countains now 152 actors. The actors are seperated into 98 mountaineers and 54 mountains. 
The first network gives a first overview of the constellation and connection between the mountaineers and their link to the climbed mountains. The little number of woman as well as a frequent triad-structure stand out in this network. Thereupon the most crosslinked mountaineers were filtered out and were then analysed in the following single-person networks. It was discovered that most of the successful mountaineers climb within rope teams of various nationalities. Only Japan states an exception here, for their rope teams consist only of japanese mountaineers.  
Further the mountains with the highest appearence of deaths were analysed and the Howse Peak in the canadian Rocky Mountains was discovered to be the one with the highest number of casualties.
The analysis ends with an overview of all winners from 1992 to 2019. These networks show that the numbers of award winners increased by time. Especially after 2006 the numbers rose up - not only of winners in total. Also the size of the rope teams enlargened. 


Keywords: Netzwerkanalyse, Bergsport, Piolet d'Or, Extremalpinismus, Alpinismus 


# Einleitung
Diese Forschungsarbeit ist eine Netzwerkanalyse basierend auf den Zusammenhängen von Bergsteigern, Seilschaften und Bergen im Extremalpinismus. Die in dieser Analyse behandelten Knoten wurden auf Grundlage der Preisverleihung des Piolet d’Or ausgewählt. Der Piolet d’Or ist die bedeutendste Auszeichnung im weltweiten Extremalpinismus. Das Ziel der Preisverleihung ist es, auf den Mut und den Abenteuergeist aufmerksam zu machen, den diese Extremsportart mit sich bringt. Der Preis wurde 1991 ins Leben gerufen und wird seit 1992 jährlich verliehen. 
 
Die 98 Akteure, die seit der Erstverleihung  geehrt wurden, bilden ein soziales Netzwerk, über verschiedene Nationalitäten, Klettersteige und Jahre hinweg. Die Idee, dieses Netzwerk näher zu analysieren, entwickelte sich durch die Arbeit eines Gruppenmitglieds in einer Boulderhalle. Auch der Film “Free Solo”, der im Jahr 2019 in die Kinos kam, steigerte das Interesse der Gruppe. Der Film handelt von der (Free Solo) Besteigung des “El Capitan” im Yosemite Nationalpark in Kalifornien. Diese ersten Kontaktpunkte haben unserer Forschungsgruppe das Thema näher gebracht und unser Interesse geweckt.

Die Forschungsfrage, inwiefern die Akteure des Extremalpinismus miteinander verknüpft sind, entwickelte sich in der ersten Recherchephase. Wir haben uns gefragt, ob der Extremalpinismus als “Nischensportart” betrachtet werden kann und inwieweit sich dort ein Netzwerk entwickelt hat, das erst durch genauere Analyse ersichtlich wird. Der Fokus wurde auf die Zusammenarbeit und Diversität der verschiedenen Nationen, die Rolle der Berge in der Kletterkarriere der Extremsportler, die chronologische Entwicklung der Preisverleihung und besonders frequentierte Berge gelegt.


# Vorarbeiten und vergleichbare Studien
## Forschungsstand
Momentan gibt es keine vergleichbaren Studien, die das Beziehungsnetzwerk von Extremalpinisten untersuchen. 

## Arbeitshypothesen
Wir gehen von folgenden Arbeitshypothesen aus:  
1. Vernetzung: Die Preisträger sind nicht eng miteinander vernetzt, aber klettern oft in denselben Seilschaften.  
2. Zusammenarbeit: Kletterer, die aus demselben Land kommen, klettern häufig zusammen. Diese Vermutung orientiert sich an der Homophilie.  
3. Berge: Die bestiegenen Gewinnerberge sind häufig dieselben.  
4. Tod: Es gibt einen Berg, an dem verschiedene Kletterer und Seilschaften unabhängig voneinander tödlich verunglückt sind.  

Ansonsten hat die Analyse einen explorativen Charakter. 

# Datenerhebung: Zugang, Bereinigung und Codebuch

## Datenzugang
Die Daten der Preisträger des Netzwerks wurden aus der Liste der Gewinner des Piolet d’Or erhoben. Ausgangspunkt der Erhebung war eine Wikipedia-Liste aller Piolet d’Or Preisträger zwischen 1992 und 2019. Neben dieser Quelle wurden noch weitere Internetquellen hinzugezogen.

## Bereinigung des Datensatzes
Der Datensatz wurde in Google Tabellen eingefügt und mit Hilfe der Funktion “Duplikate anzeigen und ausfiltern” auf doppelte Einträge überprüft, sodass jeder Extremalpinist nur einmal im Netzwerk auftaucht und nur einen Knoten darstellt. Das gleiche wurde mit den Bergen gemacht, für die die Bergsteiger den Award erhalten haben. Die Jahre der jeweiligen Auszeichnung wurden nicht auf Dopplungen überprüft, da mehrere Extremalpinisten in einem Jahr gewinnen können.
Der Datensatz ist unter [Github](https://github.com/lw088/Extemalpinisten) verfügbar.

## Edge- und Nodelist 

Die [Edgelist](https://github.com/lw088/Extemalpinisten/blob/master/edgelist_extremalpinisten_final.csv) und die [Nodelist](https://github.com/lw088/Extemalpinisten/blob/master/nodelist_extremalpinisten_final.csv) wurden in Google Tabellen erstellt und als CSV-Dateien exportiert. Sie sind ebenfalls auf Github hinterlegt. 

```{r Erstellt unser Netzwerk, message=FALSE, warning=FALSE, paged.print=TRUE}
library(igraph)
el <- read.csv("https://raw.githubusercontent.com/lw088/Extemalpinisten/master/edgelist_extremalpinisten_final.csv", header=T, as.is=T, sep=",")
nodes <- read.csv("https://raw.githubusercontent.com/lw088/Extemalpinisten/master/nodelist_extremalpinisten_final.csv", header=T, as.is=T, sep=",")
ea_matrix <- as.matrix(el)
ea <- graph_from_data_frame(d=ea_matrix, vertices=nodes, directed=FALSE)
list.edge.attributes(ea)
```

```{r Attribute analysieren, message=FALSE, warning=FALSE}
list.edge.attributes(ea)
list.vertex.attributes(ea)
```

## Codebuch
Das [Codebuch](https://github.com/lw088/Extemalpinisten/blob/master/Codebuch.Rmd) beschreibt die Attribute, Namen und IDs in Edge- und Nodelist und ist ebenfalls auf Github hinterlegt.

# Analyse und Interpretation

## Das Gesamtnetzwerk

```{r Visualisierungen definieren}
#Farben für Geschlecht und Berg
V(ea)[V(ea)$sex == 1]$color <- "pink" #weiblich
V(ea)[V(ea)$sex == 2]$color <- "lightblue" #maennlich
V(ea)[V(ea)$sex == 3]$color <- "lightgreen" #divers
V(ea)[V(ea)$sex == 99]$color <- "grey80" #Berg
#Form für Menschen und Berge festlegen
V(ea)[V(ea)$type == 1]$shape <- "circle" #Mensch
V(ea)[V(ea)$type == 2]$shape <- "square" #Berg
#Farbe der Kanten
E(ea)[E(ea)$relation == 1]$color <- "green" #Gewinnerberg
E(ea)[E(ea)$relation == 2]$color <- "red" #Todesberg
E(ea)[E(ea)$relation == 3]$color <- "black" #Seilschaft
```

Hier wurde die Visualisierung definiert. Im Folgenden werden alle Knoten so angezeigt. 

```{r Visualisierung Gesamtnetzwerk, fig.height=10, fig.width=16}
plot(ea,
     asp=0,
     layout=layout_with_kk,
     edge.arrow.size=.5,
     vertex.size=5,
     vertex.frame.color=NA,
     vertex.label.family="Helvetica", 
     vertex.label.cex=1.3,
     vertex.label.color="black",
     edge.arrow.size=.7)
title("Gesamtnetzwerk", 
      sub="KNOTEN Berge: grau, Männer: hellblau, Frauen: rosa, Expeditionen: hellgrün
      KANTEN Todesbeziehung: rot, Siegesbeziehung: grün, Seilschaft: schwarz",
      cex.main = 2, col.main= "black",
      cex.sub = 2, font.sub = 3, col.sub = "black")
```


Unser Gesamtnetzwerk stellt die Gewinner des Piolet d’Or Preises und die von ihnen bestiegenen Berge zwischen den Jahren 1992 und 2019 dar. Zusätzlich zeigen wir die Berge, an denen Gewinner gestorben sind. Unser Netzwerk besteht aus 152 Knoten. 54 Knoten stehen für die bestiegenen Berge, und 98 Knoten für die einzelnen Bergsteiger und Expeditionen. Es ist ein ungerichtetes two-mode Netzwerk, bestehend aus vielen Dyaden und Triaden, aber auch einigen komplexeren Teilnetzwerken, auf die wir im weiteren Verlauf der Forschungsarbeit eingehen werden. Im angezeigten Gesamtnetzwerk aus allen Alpinisten und Bergen sind alle Kanten gleich gewichtet. Die verschiedenen Beziehungstypen in unserem Netzwerk sind 1=Gewinnerberg, 2=Todesberg, 3=Seilschaft. 
Es gibt 96 männliche Preisträger, die durch blaue Kreise dargestellt sind. Die zwei einzigen Frauen sind rosa gekennzeichnet. Die grünen Kreise stehen für die beiden ausgezeichneten Expeditionen.

### Netzwerke vereinfachen 

Im nächsten Schritt wird das Gesamtnetzwerk vereinfacht, um alle Kletterer mit mindestens zwei Outdegrees hervorzuheben. 

```{r Teilnetzwerk Seilschaften, fig.height=10, fig.width=16}
#Auflisten der Kletterer in Beziehungen zueinandder
ea
list.vertex.attributes(ea)
vertex.attributes(ea)$nationality
#Filtern nach nur Kletterern ohne Berge, nationality 99 rausfiltern, damit keine Bergen gezeigt werden; se = Seilschaften
se<- delete_vertices(ea, V(ea)[nationality == "99"])
#Plot nach Beziehungen
plot(se,
     layout=layout_with_kk,
     edge.arrow.size=.3,
     vertex.size=degree(se, mode="all")*3,
     vertex.label.dist=.8,
     vertex.label.degree=0,
     vertex.label.cex=1.3,
     vertex.label.family="Helvetica",
     vertex.label.font=2,
     vertex.label.color="black")
title("Alle Kletterer", 
      sub="KNOTEN Berg: grau, Männer: hellblau, Frauen: rosa, Expeditionen: hellgrün,
      KANTEN Todesbeziehung: rot, Siegesbeziehung: grün, Seilschaft: schwarz",
      cex.main = 2, col.main= "black",
      cex.sub = 2, font.sub = 3, col.sub = "black")
#Isloierte Gruppen (2er) ausgefiltert
iso_se <- which(degree(se)<=1)
se_clean <- delete.vertices(se, iso_se)
plot(se_clean,
     layout=layout_with_kk,
     edge.arrow.size=.3,
     vertex.size=degree(se_clean, mode="all")*3,
     vertex.label.dist=.8,
     vertex.label.degree=0,
     vertex.label.cex=1.3,
     vertex.label.family="Helvetica",
     vertex.label.font=2,
     vertex.label.color="black")
title("Alle Kletterer mit mind. zwei Outdegrees", 
      sub="Berg: grau, Männer: hellblau, Frauen: rosa, Expeditionen: hellgrün, Seilschaft: schwarz",
      cex.main = 2, col.main= "black",
      cex.sub = 2, font.sub = 3, col.sub = "black")
```

Das Teilnetzwerk rund um Hayden Kennedy und Marko Prezelj ist besonders auffällig. Diese Alpinisten werden nun in zwei Ego-Netzwerken nochmal genauer analysiert. Berge werden in diesem Netzwerk nicht angezeigt, sondern lediglich Kletterer mit mehr als zwei Outdegrees. Die Seilschaften der drei alleinstehenden Akteure werden nicht angezeigt, da die jeweiligen Partner selbst nicht mehr als zwei Outdegrees haben. 

## Egonetzwerke 

### Egonetzwerk Hayden Kennedy

```{r Egonetzwerk Hayden Kennedy, fig.height=10, fig.width=16}
#Ego Netzwerk erstellen Hayden Kennedy 
ego_hake <- make_ego_graph(ea, order=1, nodes= V(ea)$name=="Hayden Kennedy", mode="all")
ego_hake1 <- ego_hake[[1]]
ego_hake1
V(ego_hake1)[V(ego_hake1)$nationality == 4]$color <- "red" #Amerikaner
V(ego_hake1)[V(ego_hake1)$nationality == 10]$color <- "blue" #Slowenien
V(ego_hake1)[V(ego_hake1)$nationality == 6]$color <- "orange" #Frankreich
#Netzwerk plotten, Verbindung zweier Gruppen durch zwei Siege mit zwei Gruppen ist bestätigt, die Nationen sind gemischt, nicht nur 2 Gruppen sonder A) Amerikaner und B) Slowenien, Frankreich und Amerika
plot(ego_hake1,
      layout=layout_with_kk,
      edge.arrow.size=.3,
      vertex.size=degree(ego_hake1, mode="all")*5,
      vertex.label.degree=0,
      vertex.label.dist=.8,
      vertex.label.font=1,
      vertex.label.cex=1.5,
      vertex.label.family="Helvetica",
      vertex.label.color="black")
title("Egonetzwerk Hayden Kennedy", 
      sub="KNOTEN Berg: grau, Expeditionen: hellgrün, USA: rot, SLowenien: blau, Frankreich: orange
      KANTEN Todesbeziehung: rot, Siegesbeziehung: grün, Seilschaft: schwarz",
      cex.main = 2, col.main= "black",
      cex.sub = 2, font.sub = 3, col.sub = "black")
```

Das Netzwerk besteht aus 8 Knoten und 17 Kanten. Man sieht, dass Hayden Kennedy mit zwei unterschiedlichen Seilschaften zwei Siege an den Bergen Ogre und Cerro Kishtwar eingeholt hat. 
Hayden Kennedy hat eine Broker-Funktion zwischen verschiedenen Nationen (USA, SLowenien und Frankreich). Das heißt, er verbindet die Nationen miteinander. 

Er war ein amerikanischer Kletterer, der 2013 und 2016 mit dem Piolet d’Or ausgezeichnet wurde. Bereits seine Eltern Julie und Michael Kennedy waren in der Alpinisten-Community bekannt. Sein Vater Michael Kennedy war der Chef-Redakteur der Zeitschriften „Climbing Magazine“ und „Alpinist Magazine“.  
Im Jahr 2012 sorgte Kennedy gemeinsam mit seinem Seilschafts-Kollegen Jason Kruk für Aufsehen. Sie entfernten die von Cesare Maestri bei der Erstbesteigung am Berg Cerro Torre (Südamerika) installierten Bolzenleitern entfernten, um den Anstieg für alle Bergsteiger gleich zu gestalten. Wegen dieser Aktion wurden beide Alpinisten verhaftet. Kurz nach ihrer Freilassung entstand eine kontroverse Diskussion in der Alpinisten-Community darüber, ob die Installation von Bolzen an Bergen sinnvoll und vertretbar sei.
Hayden Kennedy nahm sich 2017 das Leben, nachdem seine Partnerin am Mount Imp durch eine Lawine tödlich verunglückte.

### Egonetzwerk Hayden Kennedy mit Beziehungen zweiten Grades

```{r Egonetzwerk Hayden Kennedy Gesamt, fig.height=10, fig.width=16}
#Gesamtnetzwerk um Hayden Kennedys Egonetzwerk
ego_hake <- make_ego_graph(ea, order=2, nodes= V(ea)$name=="Hayden Kennedy", mode="all")
ego_hake2 <- ego_hake[[1]]
ego_hake2
plot(ego_hake2,
      layout=layout_with_kk,
      edge.arrow.size=.3,
      vertex.size=degree(ego_hake2, mode="all")*5,
      vertex.label.degree=0,
      vertex.label.dist=.8,
      vertex.label.cex=1.5,
      vertex.label.family="Helvetica",
      vertex.label.font=1,
      vertex.label.color="black",
      )
title("Egonetzwerk Hayden Kennedy mit Beziehungen zweiten Grades", 
      sub="KNOTEN Berg: grau, Männer: hellblau, Frauen: rosa
      KANTEN Todesbeziehung: rot, Siegesbeziehung: grün, Seilschaft: schwarz",
      cex.main = 2, col.main= "black",
      cex.sub = 2, font.sub = 3, col.sub = "black")
```

Das Netzwerk besteht aus 18 Knoten und 35 Kanten. Die Größe der Knoten wächst mit der Anzahl der Outdegrees. Es ist zu erkennen, dass Marko Prezelj die meisten Outdegrees hat. 

### Egonetzwerk Marko Prezelj 

```{r Egonetzwerk Marko Prezelj, fig.height=10, fig.width=16}
#Ego Netzwerk erstellen Marko Prezelj
ego_mapr <- make_ego_graph(ea, order=1, nodes= V(ea)$name=="Marko Prezelj", mode="all")
ego_mapr1<- ego_mapr[[1]]
ego_mapr1
plot(ego_mapr1,
      layout=layout_with_kk,
      edge.arrow.size=.3,
      vertex.size=degree(ego_mapr1, mode="all")*5,
      vertex.label.degree=0,
      vertex.label.dist=.8,
      vertex.label.cex=1.5,
      vertex.label.font=1,
      vertex.label.color="black",
      vertex.label.family="Helvetica")
title("Egonetzwerk Marko Prezelj", 
      sub=" KNOTEN Berg: grau, Männer: hellblau, 
      KANTEN Todesbeziehung: rot, Siegesbeziehung: grün, Seilschaft: schwarz",
      cex.main = 2, col.main= "black",
      cex.sub = 2, font.sub = 3, col.sub = "black")
```

Das Netzwerk besteht aus 12 Knoten und 22 Kanten. 
Marko Prezelj hat vier Berge erfolgreich bestiegen. Damit ist er neben Paul Ramsden (siehe nächstes Netzwerk) der erfolgreichste Kletterer. Er hat eine große Community, diese besteht allerdings hauptsächlich aus Slowenen, vereinzelt aber auch aus anderen Nationen. Aufgrund seiner vier Auszeichnungen, die er mit verschiedenen anderen Kletterern erhielt, hat er mehr Outdegrees als Hayden Kennedy.

Marko Prezelj hat, zusammen mit Andrej Stremfelj, als allererste Person überhaupt den Piolet d'Or gewonnen. Die beiden Slowenen bestiegen 1991 den Kangchendzönga. Seinen nächsten Preis bekam Prezelj für das Besteigen des Berges Chomolhari, zusammen mit Boris Lorencic. Prezelj lehnte in seiner Rede den Piolet d'Or ab, um seine Abneigung gegenüber der Rivalität im Alpin-Sport zum Ausdruck zu bringen. 2015 hat er gemeinsam mit den Slowenen Ales Cesen und Luka Lindic den Preis für das Besteigen des Berges Hagshu erhalten. Seinen bisher letzten Piolet d'Or bekam Prezelj im Jahr 2016. Zusammen mit Urban Novak (Slowenien), Manu Pellissier (Frankreich) und Hayden Kennedy (USA) bestieg er den Cerro Kishtwar.
Marko Prezelj gewann den Piolet d'Or nie im Alleingang, sondern immer als Teil einer Seilschaft. Anders als Paul Ramsden scheint er aber öfter mit Leuten anderer Nationalitäten zu klettern (siehe nächstes Netzwerk).

### Egonetzwerk Paul Ramsden

```{r Egonetzwerke Paul Ramsden, fig.height=10, fig.width=16}
#Ego Netzwerk erstellen Paul Ramsden
ego_para <- make_ego_graph(ea, order=1, nodes= V(ea)$name=="Paul Ramsden", mode="all")
ego_para1<- ego_para[[1]]
ego_mapr1
#Netzwerk plotten
plot(ego_para1,
      layout=layout_with_kk,
      edge.arrow.size=.3,
      vertex.size=degree(ego_para1, mode="all")*5,
      vertex.label.degree=0,
      vertex.label.dist=.8,
      vertex.label.cex=1.5,
      vertex.label.font=1,
      vertex.label.color="black",
      vertex.label.family="Helvetica")
title("Egonetzwerk Paul Ramsden", 
      sub="KNOTEN Berg: grau, Männer: hellblau 
      KANTEN Todesbeziehung: rot, Siegesbeziehung: grün, Seilschaft: schwarz",
      cex.main = 2, col.main= "black",
      cex.sub = 2, font.sub = 3, col.sub = "black")
```

Das Netzwerk besteht aus 12 Knoten und 22 Kanten. Paul Ramsden hat ebenfalls vier Auszeichnungen erhalten. 

Der Brite Paul Ramsden hat seinen ersten Piolet d'Or im Jahr 2003 für die Erstbegehung einer neuen Route am Siguniang Shan erhalten. Den Zweiten bekam er 2013 für die Besteigung des Berges Shiva und den Dritten im Jahr 2016 für die Besteigung des Berges Gave Ding. Alle diese Berge hat er zusammen mit dem, ebenfalls aus Großbritannien stammenden, Mick Fowler bestiegen, wie an den drei Kanten im Egonetzwerk ersichtlich ist. Außerhalb des Piolet d'Or haben Paul Ramsden und Mick Fowler über einen Zeitraum von 14 Jahren noch fünf weitere Berge zusammen bestiegen.
Im Jahr 2017 hat Ramsden seinen bislang letzten Piolet d'Or gewonnen: mit dem britischen Nick Bullock bestieg er den Nyainqentanglha.

Paul Ramsden hat demnach nie alleine den Piolet d´Or gewonnen und seine Mitkletterer kommen alle aus Großbritannien. Dies bestätigt die Theorie der Homophilie.


### Egonetzwerk Mick Fowler 

```{r Egonetzwerk Mick Fowler und Bestimmung degree Wert, fig.height=10, fig.width=16}
#Ego Netzwerk erstellen Mick Fowler
ego_mifo <- make_ego_graph(ea, order=1, nodes= V(ea)$name=="Mick Fowler", mode="all")
ego_mifo1<- ego_mifo[[1]]
ego_mifo1
plot(ego_mifo1,
      layout=layout_with_kk,
      edge.arrow.size=.3,
      vertex.size=degree(ego_mapr1, mode="all")*5,
      vertex.label.degree=0,
      vertex.label.dist=.8,
      vertex.label.cex=1.5,
      vertex.label.font=1,
      vertex.label.color="black",
      vertex.label.family="Helvetica")
title("Egonetzwerk Mick Fowler", 
      sub="KNOTEN Berg: grau,  Männer:  hellblau
      KANTEN Todesbeziehung: rot, Siegesbeziehung: grün, Seilschaft: schwarz",
      cex.main = 2, col.main= "black",
      cex.sub = 2, font.sub = 3, col.sub = "black")
```

Das Netzwerk besteht aus fünf Knoten und neun Kanten. 

Es sticht besonders durch die Dreifachverbindung zwischen Paul Ramsden und Mick Fowler heraus.
Mick Fowler wurde als einziger Kletterer bei allen Auszeichnungen mit dem gleichen Kletterpartner ausgezeichnet.  
2017 wurde bei ihm Krebs diagnostiziert, woraufhin er eine geplante Himalaya-Expedition verschieben musste. Sein Kletterpartner Paul Ramsden kletterte seitdem einige Male mit Nick Bullock. 


### Egonetzwerk Hansjörg Auer 

```{r Egonetzwerk Hansjoerg Auer Gesamt, fig.height=10, fig.width=16}
#Ego Netzwerk erstellen Hansjoerg Auer
ego_haau <- make_ego_graph(ea, order=1, nodes= V(ea)$name=="Hansjoerg Auer", mode="all")
ego_haau1 <- ego_haau[[1]]
ego_haau1
plot(ego_haau1,
      layout=layout_with_kk,
      edge.arrow.size=.3,
      #vertex.size=degree(ego_haau1, mode="all")*5,
      vertex.label.degree=0,
      vertex.label.dist=.8,
      vertex.label.font=1,
      vertex.label.cex=1.5,
      vertex.label.family="Helvetica",
      vertex.label.color="black")
title("Egonetzwerk Hansjoerg Auer", 
      sub="KNOTEN Berg: grau, Männer: hellblau
      KANTEN Todesbeziehung: rot, Siegesbeziehung: grün, Seilschaft: schwarz",
      cex.main = 2, col.main= "black",
      cex.sub = 2, font.sub = 3, col.sub = "black")
```

Das Netzwerk besteht aus sieben Knoten und zehn Kanten. 

2019 erhielt Hansjoerg Auer (posthum) den Piolet d’Or für die Solo-Erstbesteigung des Lupghar Sar West. Der Österreicher, welcher bereits mit sechs Jahren seinen ersten Dreitausender bestieg, begann 2008 seine Karriere als Profi-Alpinist.
Besonders interessant ist sein Netzwerk um den Berg Howse Peak, an dem er gemeinsam mit David Lama und Jess Roskelly starb. Im April 2019 verunglückte die Dreier-Seilschaft dort beim Abstieg durch eine Lawine. Sein Kletterpartner David Lama wurde 2019 posthum mit einem Piolet d’Or ausgezeichnet. Diesen erhielt er für die Erstbesteigung des Lunag Ri im Jahr 2018.
Hansjoerg Auer wurde 2007 durch seine Free Solo Besteigung der Marmolada Südwand, auch "Weg durch den Fisch" genannt, sehr schnell bekannt. Bereits 2014 wurde er gemeinsam mit Matthias Auer und Simon Anthamatten für den Piolet d'Or nominiert, gewann ihn jedoch nicht. Laut eigener Aussage wurde ihm ein Platz in der Jury des Piolet d'Or Preises angeboten, welchen er jedoch ablehnte. Dies begründete er damit, dass es bei Spitzenleistungen im Alpinsport schwer sei, zwischen preiswürdigen und nicht preiswürdigen Leistungen zu unterscheiden. Diese Meinung ist in der Extremalpinisten Gemeinschaft sehr häufig vertreten. 


### Egonetzwerk Kei Taniguchi und Lise Billon 

```{r Teilnetzwerk Frauen, fig.height=10, fig.width=16}
#Suche nach Frauen
list.vertex.attributes(ea)
vertex.attributes(ea)$sex
#Egonetzwerk Kei Taniguchi
keta <- make_ego_graph(ea, order = 1, nodes = V(ea)$name == "Kei Taniguchi", mode ="all")
keta1 <- keta[[1]]
keta1
plot(keta1,
     layout=layout_with_kk,
     edge.arrow.size=.3,
     vertex.size=degree(keta1, mode="all")*5,
     vertex.label.dist=.8,
     vertex.label.degree=0,
     vertex.label.cex=1.5,
     vertex.label.family="Helvetica",
     vertex.label.font=1,
     vertex.label.color="black",
     #vertex.label=NA,
     vertex.frame.color=NA)
title("Egonetzwerk Kei Taniguchi", 
      sub="KNOTEN Berg: grau, Männer: hellblau, Frauen: rosa, Expeditionen: hellgrün
      KANTEN Todesbeziehung: rot, Siegesbeziehung: grün, Seilschaft: schwarz",
      cex.main = 2, col.main= "black",
      cex.sub = 2, font.sub = 3, col.sub = "black")
#Egonetzwerk Lise Billon
libi <- make_ego_graph(ea, order=1, nodes= V(ea)$name=="Lise Billon", mode="all")
libi1 <- libi[[1]]
plot(libi1,
     layout=layout_with_kk,
     edge.arrow.size=.3,
     vertex.size=degree(libi1, mode="all")*5,
     vertex.label.dist=.8,
     vertex.label.degree=0,
     vertex.label.cex=1.5,
     vertex.label.family="Helvetica",
     vertex.label.font=1,
     vertex.label.color="black",
     #vertex.label=NA,
     vertex.frame.color=NA)
title("Egonetzwerk Lise Billon", 
      sub="KNOTEN Berg: grau, Männer: hellblau, Frauen: rosa, Expeditionen: hellgrün
      KANTEN Siegesbeziehung: grün, Seilschaft: schwarz",
      cex.main = 2, col.main= "black",
      cex.sub = 2, font.sub = 3, col.sub = "black")
```

Das Netzwerk von Kei Taniguchi besteht aus vier Knoten und vier Kanten. Das Netzwerk von Lise Billon besteht aus fünf Knoten und zehn Kanten. 

Kei Taniguchi hat 2009 als erste Frau den Piolet d’Or gewonnen. Sie erhielt den Preis zusammen mit ihrem ebenfalls japanischen Seilschaftkollegen Kazuya Hiraide, mit dem sie 2008 den Berg Kamet in Indien nahe der tibetischen Grenze bestiegen hat. Dabei waren die beiden nur mit Proviant unterwegs und verzichteten auf Sicherungsseile oder Zelte. Taniguchi und Hiraide haben für den Aufstieg eine Woche benötigt, weitere drei Tage waren sie für den Abstieg unterwegs. Kei Taniguchi galt als Pionierin im alpinen Klettersport und war für ihren Kletterstil ohne Sicherungen bekannt.  
Sie ist 2015 während des Abstiegs vom Mount Kurodake in 1.984m Höhe abgerutscht und mit 43 Jahren verstorben. Zuvor hatte sie sich, laut Aussagen der anderen Kletterer, absichtlich vom Sicherungsseil gelöst. 

Lise Billon (Frankreich) ist die zweite Frau die den Piolet d’Or gewonnen hat. Im Jahr 2015 gelang ihr mit dem Franzosen Antoine Moineville, dem Argentinier Diego Simari und dem amerikanisch-französichen Bergsteiger Jerome Sullivan die Erstbegehung des Nordost-Pfeilers des Berges Cerro Riso Patron (2550 m) in Chile. Im darauffolgenden Jahr erhielt die multinationale Seilschaft dafür den Piolet d’Or. In der Region Patagonien im Süden Südamerikas gelang Billon mit verschiedenen Seilschaften schon diverse Erstbegehungen. Die Seilschaften bestanden meist aus Franzosen und Südamerikanern. Mit dem Bergsteiger Jerome Sullivan ist sie mittlerweile liiert. Die Beiden leben gemeinsam in Chamonix in den französischen Alpen nahe des Mont-Blanc. Billon ist heute 32 Jahre alt und macht eine Ausbildung zur Bergführerin.


## Netzwerk der stärksten Kletternationalitäten 

```{r Die Nation mit den meisten unterschiedlichen Siegern, fig.height=10, fig.width=16}
#Beziehungen von Personen zu Bergen bei denen Sie nicht gewonnen haben werden gelöscht
sg_en <-subgraph.edges(ea, E(ea)[relation=="1"])
#Die Namen werden gegen die ID Nation getauscht angezeigt, uns interessiert nur die Nationalität
V(sg_en)$label <- V(sg_en)$nationality
#Netzwerk plotten
plot(sg_en,
      layout=layout_with_kk,
      edge.arrow.size=.3,
      vertex.label.degree=0,
      vertex.label.dist=.8,
      vertex.label.cex=0.6,
      vertex.label.font=1,
      vertex.label.color="black")
title("Netzwerk als Zwischenschritt", 
      sub="KNOTEN Berg: grau, Männer: hellblau, Frauen: rosa, Expeditionen: hellgrün 
      KANTEN Todesbeziehung: rot, Siegesbeziegung: grün, Seilschaft: schwarz",
      cex.main = 2, col.main= "black",
      cex.sub = 2, font.sub = 3, col.sub = "black")
#Berge entfernen
ea_na<- delete_vertices(sg_en, V(sg_en)[type== 2])
ea_na
list.vertex.attributes(ea_na)
vertex.attributes(ea_na)$nationality
#Herausfiltern, wie viel Kletterer pro Nation
V(ea_na)[V(ea_na)$nationality == 4]$color <- "red" #Amerikaner
V(ea_na)[V(ea_na)$nationality == 10]$color <- "blue" #Slowenien
V(ea_na)[V(ea_na)$nationality == 7]$color <- "yellow" #Japan
V(ea_na)[V(ea_na)$nationality == 6]$color <- "orange" #Franzosen
V(ea_na)[V(ea_na)$nationality == 8]$color <- "lightblue" #Russland und Andere
#Netzwerk plotten
plot(ea_na,
      layout=layout_with_fr,
      vertex.label=NA,
      edge.arrow.size=.3,
      vertex.label.degree=0,
      vertex.label.dist=.8,
      vertex.label.cex=.60,
      vertex.label.font=1,
      vertex.label.color="black")
title("Nationen, mit den meisten unterschiedlichen Siegern", 
      sub= "Frankreich: orange, Slowenien: dunkelblau, USA: rot, Japan: gelb, Andere: hellblau",
      cex.main = 2, col.main= "black",
      cex.sub = 2, font.sub = 3, col.sub = "black")
```

Insgesamt haben 17 französische Extremalpinisten und ein Alpinclub den Piolet d’Or gewonnen. Frankreich ist damit die Nation mit den meisten Preisträgern. Für jeden der Gewinner des Preises war es jedoch der einzige Piolet d’Or. Die Franzosen haben keinen Mehrfachsieger in ihren Reihen.  
Die Nation mit den zweitmeisten Siegern ist die USA mit 13 Preisträgern. Darunter Hayden Kennedy (2013 & 2016) und Kyle Dempster (2010 & 2013), die den Preis jeweils zwei Mal gewonnen haben. Insgesamt gingen in den 13 Jahren zwischen 2006-2019 15 Awards des Piolet d’Or an die USA.  
Japan ist mit 11 Bergsteigern die Nation mit den drittmeisten Siegen. Insgesamt gingen 12 Titel nach Japan. Kazuya Hiraide konnte den Piolet d’Or zwei Mal gewinnen (2009 & 2018). Die anderen zehn japanischen Bergsteiger haben jeweils nur ein einziges Mal gewonnen. Unter den japanischen Gewinnern des Awards gibt es keinen Einzelsieger.  
Slowenien belegt in der Liste der Gewinner des Piolet d’Or mit zehn verschiedenen Preisträgern Platz vier. Insgesamt haben die zehn Bergsteiger jedoch 15 Mal den Piolet d’Or gewonnen. Darunter ist auch der allererste Preis im Jahr 1992 für Marko Prezelj. Sieben der slowenischen Sieger haben nur einmal gewonnen. Ales Cesen (2015 & 2019) und Luka Strazar (2012 & 2019) haben jeweils zwei Mal gewonnen. Marko Prezelj ist mit vier Siegen (1992, 2007, 2015 & 2016) sogar der Bergsteiger mit den meisten Piolet d’Or Siegen überhaupt,  gemeinsam mit Paul Ramsden (UK). 

Obwohl die Franzosen die meisten Piolet d'Or Sieger haben, sind sie nicht die Nation mit den meisten Siegen. 

### Netzwerk der stärksten Kletternationalitäten mit Seilschaften

```{r Netzwerk der vier erfolgreichsten Nationen, fig.height=10, fig.width=16}
#Alle Nationen löschen außer USA, Slowenien, Japan, Frankreich und die Berge
er <- delete_vertices(ea, V(ea)[nationality!= "4" & nationality != "6" & nationality != "7" & nationality != "10" & nationality!= "99"])
#Beziehungen kleiner als 1 löschen, damit Berge ohne Besteigungen nicht mehr angezeigt werden
iso_er <- which(degree(er)<=1)
er_clean <- delete.vertices(er, iso_er)
#Farbgebung für die Nationen wie oben
V(er_clean)[V(er_clean)$nationality == 4]$color <- "red" ##Amerikaner
V(er_clean)[V(er_clean)$nationality == 10]$color <- "blue" #Slowenien
V(er_clean)[V(er_clean)$nationality == 7]$color <- "yellow" #Japan
V(er_clean)[V(er_clean)$nationality == 6]$color <- "orange" #Franzosen
plot(er_clean,
     layout=layout_with_kk,
     edge.arrow.size=.3,
     vertex.size=degree(er_clean, mode="all")*2,
     vertex.label.dist=.8,
     vertex.label.degree=0,
     vertex.label.cex=1.5,
     vertex.label.family="Helvetica",
     vertex.label.font=1,
     vertex.label.color="black",
     #vertex.label=NA,
     vertex.frame.color=NA)
title("Die erfolgreichsten 4 Nationen im Netzwerk", 
      sub= "Frankreich: orange, Slowenien: blau, USA: rot, Japan: gelb",
      cex.main = 2, col.main= "black",
      cex.sub = 2, font.sub = 3, col.sub = "black")
```

Betrachtet man die vier Topnationen lässt sich erkennen, dass Japan sehr isoliert ist und keiner multinationalen Seilschaft angehört. Im Gegensatz hierzu sind die USA, Slowenien und Frankreich untereinander vernetzt. 


## Egonetzwerke der Berge mit den meisten Verunglückten

```{r Todesberge und die Verünglückten, fig.height=10, fig.width=16}
# Teilnetzwerke nach Beziehungen relation=2 Todesberge
sg_tb <-subgraph.edges(ea, E(ea)[relation=="2"])
#Netzwerk plotten
plot (sg_tb,
      layout=layout_with_kk,
      edge.arrow.size=.3,
      vertex.size=degree(sg_tb, mode="all")*5,
      vertex.label.degree=0,
      vertex.label.dist=.8,
      vertex.label.cex=2,
      vertex.label.font=1,
      vertex.label.color="black")
title("Todesberge und Verunglückte", 
      sub="KNOTEN Berg: grau, Männer: hellblau, Frauen: rosa, Expeditionen: hellgrün
      KANTEN Todesbeziehung: rot, Siegesbeziehung: grün, Seilschaft: schwarz",
      cex.main = 2, col.main= "black",
      cex.sub = 2, font.sub = 3, col.sub = "black")
```

Das Netzwerk besteht aus 19 Knoten und zehn Kanten.  

Es sind insgesamt 12 Gewinner des Piolet d'Ors an einem Berg tödlich verunglückt. Der Todesberg mit den meisten Degrees ist der Howse Peak, an dem zwei Gewinner gestorben sind. Gemeinsam mit David Lama und Hansjoerg Auer ist Jess Roskelley gestorben, der allerdings keinen Piolet d'Or gewonnen hat und somit nicht im Netzwerk auftaucht.  
Am Berg Ogre sind zwei Menschen gestorben, allerdings wird nur Kyle Dempster angezeigt, da Scott Adamson keinen Piolet d'Or gewonnen hat. Die Beiden wurden nach dem Versuch, die Nordwand des Ogre zu besteigen vermisst und die Suchaktionen mussten nach einigen erfolglosen Tagen aufgegeben werden. Sie wurden schließlich für tot erklärt. An den anderen Bergen im Netzwerk ist jeweils eine Person gestorben. 


### Egonetzwerk Berg Howse Peak 

```{r Egonetzwerk Howse Peak, fig.height=10, fig.width=16}   
#Egonetzwerk Howse Peak
ego_b50 <- make_ego_graph(ea, order=1, nodes= V(ea)$name=="Howse Peak", mode="all")
ego_b501<- ego_b50[[1]]
plot(ego_b501,
      layout=layout_with_kk,
      edge.arrow.size=.3,
      vertex.size=degree(ego_b501, mode="all")*5,
      vertex.label.degree=0,
      vertex.label.dist=.8,
      vertex.label.cex=2,
      vertex.label.font=1,
      vertex.label.color="black")
title("Egonetzwerk Berg Howse Peak", 
      sub="KNOTEN Berg: grau, Männer: hellblau, Frauen: rosa, Expeditionen: hellgrün
      KANTEN Todesbeziehung: rot, Siegesbeziehung: grün, Seilschaft: schwarz",
      cex.main = 2, col.main= "black",
      cex.sub = 2, font.sub = 3, col.sub = "black")
```

Das Netzwerk des Berges Howse Peak besteht aus drei Knoten und drei Kanten.

Aufgrund des vorherigen Netzwerkes lässt sich vermuten, dass der Howse Peak der gefährlichste oder am schwierigsten zu besteigende Berg ist. Allerdings sind die drei Kletterer, die am Howse Peak gestorben sind (David Lama, Hansjörg Auer, Jess Roskelley), gemeinsam bei einem Lawinenunglück 2019 tödlich verunglückt. Das bedeutet, dass sie eventuell nicht aufgrund des hohen Schwierigkeitsgrades des Berges gestorben sind, sondern an einer nicht vorhersehbaren Naturkatastrophe, die nichts mit ihrem Klettertalent oder der Schwierigkeit des Berges zu tun hatte. 

### Egonetzwerk Berg Kamet und Thalay Sagar 

```{r beliebtester Berg Egonetzwerk Kamet und Thalay Sagar, fig.height=10, fig.width=16}
#Egonetzwerk Kamet
dea <- degree (ea)
dea
#Wir sehen, dass Kamet mit 7 und Thalay Sagar mit 5 Degrees die Berge mit den meisten Kletterern sind
which.max(dea)
ego_b20 <- make_ego_graph(ea, order=1, nodes= V(ea)$name=="Kamet", mode="all")
ego_b201<- ego_b20[[1]]
plot(ego_b201,
      layout=layout_with_kk,
      edge.arrow.size=.3,
      vertex.size=degree(ego_b201, mode="all")*5,
      vertex.label.degree=0,
      vertex.label.dist=.8,
      vertex.label.cex=1.5,
      vertex.label.font=1,
      vertex.label.color="black")
title("Egonetzwerk Berg Kamet", 
      sub="KNOTEN Berg: grau, Männer: hellblau, Frauen: rosa, Expeditionen: hellgrün
      KANTEN Todesbeziehung: rot, Siegesbeziehung: grün, Seilschaft: schwarz",
      cex.main = 2, col.main= "black",
      cex.sub = 2, font.sub = 3, col.sub = "black")
#Egonetzwerk Thalay Sagar
ego_b33 <- make_ego_graph(ea, order=1, nodes= V(ea)$name=="Thalay Sagar", mode="all")
ego_b331<- ego_b33[[1]]
plot(ego_b331,
      layout=layout_with_kk,
      edge.arrow.size=.3,
      vertex.size=degree(ego_b331, mode="all")*5,
      vertex.label.degree=0,
      vertex.label.dist=.8,
      vertex.label.cex=1.5,
      vertex.label.font=1,
      vertex.label.size=5,
      vertex.label.color="black")
title("Egonetzwerk Berg Thalay Sagar", 
      sub="KNOTEN Berg: grau, Männer: hellblau, Frauen: rosa, Expeditionen: hellgrün 
      KANTEN Todesbeziehung: rot, Siegesbeziehung: grün, Seilschaft: schwarz",
      cex.main = 2, col.main= "black",
      cex.sub = 2, font.sub = 3, col.sub = "black")
```

Das Netzwerk des Berges Kamet besteht aus sieben Knoten und 13 Kanten. Das Netzwerk des Berges Thalay Sagar besteht aus sechs Knoten und elf Kanten. 

In den beiden Netzwerken sind die Berge mit den meisten Outdegrees abgebildet. Der Berg Kamet hat sechs Outdegrees, der Thalay Sagar fünf. Bei beiden Bergen handelt es sich jedoch nur um jeweils zwei Seilschaften. Man kann somit nicht auf eine besondere Beliebtheit des Berges schließen, da die Anzahl der Outdegrees lediglich von der Größe der Seilschaften abhängt. Zudem wird der Piolet d'Or nur für Erstbegehungen neuer Routen vergeben, das heißt: Mehrfache Auszeichnungen an einem Berg sind grundsätzlich eher unwahrscheinlich. Ein weiterer interessanter Fakt ist, dass die Seilschaften jeweils nur aus einer Nation bestehen.


## Chronologische Entwicklung der Piolet d'Or Preisverleihungen 

```{r Zeitlicher Aufbau des Netzwerkes, fig.height=10, fig.width=16}
#Edge Attribut awardyear - Attributswerte: 1991-2018, Knoten der Jahre anzeigen 
ea
zeit <- list.edge.attributes(ea)
zeit <- edge.attributes(ea)$awardyear
zeit
#Filtern nach Netzwerk von 1992-1998
sg_zeit <- delete.edges(ea, E(ea)[awardyear>="1999"])
#Alle mit Degreewert 0 werden gelöscht
iso_zeit <- delete.vertices(sg_zeit, degree(sg_zeit)==0)
plot(iso_zeit,
     layout=layout_nicely,
     vertex.label.color="black",
     vertex.label.cex=1.5,
     vertex.label.family="Helvetica",
     vertex.frame.color="black")
title("Alle Gewinner und Toten 1992-1998", 
     sub="KNOTEN Berg: grau, Männer: hellblau, Frauen: rosa, Expeditionen: hellgrün
     KANTEN Todesbeziehung: rot, Gewinnerbeziehung: grün, Seilschaft: schwarz",
      cex.main = 2, col.main= "black",
      cex.sub = 2, font.sub = 3, col.sub = "black")
#Filtern nach Netzwerk von 1999 bis 2005
sg_zeit1 <- delete.edges(ea, E(ea)[awardyear>="2006"])
sg_zeit1_2 <- delete.edges(sg_zeit1, E(sg_zeit1)[awardyear<="1998"])
#Alle mit Degreewert 0 werden gelöscht
iso_zeit1 <- delete.vertices(sg_zeit1_2, degree(sg_zeit1_2)==0)
plot(iso_zeit1,
     layout=layout_with_kk,
     vertex.label.color="black",
     vertex.label.cex=1.5,
     vertex.label.family="Helvetica",
     vertex.frame.color="black")
title("Alle Gewinner 1999-2005", 
     sub="KNOTEN Berg: grau, Männer: hellblau, Frauen: rosa, Expeditionen: hellgrün
     KANTEN Todesbeziehung: rot, Gewinnerbeziehung: grün, Seilschaft: schwarz",
      cex.main = 2, col.main= "black",
      cex.sub = 2, font.sub = 3, col.sub = "black")
#Filtern nach Netzwerk von 2006 bis 2012
sg_zeit2 <- delete.edges(ea, E(ea)[awardyear>="2013"])
sg_zeit2_1 <- delete.edges(sg_zeit2, E(sg_zeit2)[awardyear<="2005"])
#Alle mit Degreewert 0 werden gelöscht
iso_zeit2 <- delete.vertices(sg_zeit2_1, degree(sg_zeit2_1)==0)
plot(iso_zeit2,
     layout=layout_with_kk,
     vertex.label.color="black",
     vertex.label.cex=1.5,
     vertex.label.family="Helvetica",
     vertex.frame.color="black")
title("Alle Gewinner 2006-2012", 
     sub="KNOTEN Berg: grau, Männer: hellblau, Frauen: rosa, Expeditionen: hellgrün
     KANTEN Todesbeziehung: rot, Gewinnerbeziehung: grün, Seilschaft: schwarz",
      cex.main = 2, col.main= "black",
      cex.sub = 2, font.sub = 3, col.sub = "black")
#Filtern nach Netzwerk 2013 bis 2019
sg_zeit3 <- delete.edges(ea, E(ea)[awardyear<="2012"])
#Alle mit Degreewert 0 werden gelöscht
iso_zeit3 <- delete.vertices(sg_zeit3, degree(sg_zeit3)==0)
plot(iso_zeit3,
     layout=layout_with_kk,
     vertex.label.color="black",
     vertex.label.cex=1.5,
     vertex.label.family="Helvetica",
     vertex.frame.color="black")
title("Alle Gewinner 2013-2019", 
     sub="KNOTEN Berg: grau, Männer: hellblau, Frauen: rosa, Expeditionen: hellgrün
     KANTEN Todesbeziehung: rot, Gewinnerbeziehung: grün, Seilschaft: schwarz",
     cex.main = 2, col.main= "black",
     cex.sub = 2, font.sub = 3, col.sub = "black")
```

Man kann erkennen, dass in den ersten 13 Jahren der Verleihung des Piolet d'Or deutlich weniger Alpinisten den Preis gewannen als in den Folgejahren. Die Seilschaften bestanden bis zum Jahr 2005 nie aus mehr als drei Personen. Jedoch bekamen in diesen Jahren die einzigen Expeditionen im Netzwerk, nämlich die Russische und die Französische, den Preis verliehen.   
Ab 2006 lässt sich ein deutlicher Anstieg der Anzahl der Gewinner erkennen. Sowohl in der Anzahl der Seilschaften, als auch in der Anzahl der Personen in den Seilschaften.   
Im Netzwerk der Jahre 2013 bis 2019 hat sich die Anzahl der Preisträger im Vergleich zum vorherigen Netzwerk beinahe verdoppelt. Dafür könnte es mehrere Gründe geben. Zum einen ist die Welt durch die Globalisierung und den technischen Fortschritt deutlich stärker vernetzt, was es auch für Alpinisten einfacher macht, Berge weltweit zu besteigen und sich untereinander zu vernetzen. Eine weitere Annahme ist, dass sowohl die Ausrüstung und Ausstattung, als auch das Wissen über die Beschaffenheiten der Bergen deutlich verbessert wurde. Durch diesen Fortschritt ist es Bergsteigern mittlerweile möglich auch schwierigere Routen erfolgreich zu begehen.


## Zentralitätsmaße

Da in unserem Netzwerk die Zentralitätsmaße keinen großen Mehrwert für die Analyse geben, wird nur ganz kurz auf diese eingegangen.  
Es gibt zwei Netzwerke, die aufgrund ihrer Größe auffällig sind: Das Netzwerk mit 23 und das Netzwerk mit 17 Knoten. Die Dichte im Netzwerk beträgt 1,9 Prozent von allen möglichen Verbindungen. Die maximale Pfaddistanz beträgt sechs Schritte.


```{r Beschreibung des Netzwerks, message=FALSE, warning=FALSE, paged.print=TRUE}
# Parameter zu Beschreibung des Netzwerks
## ist das Netzwerk bereits vereinfacht?
is.simple(ea)
## besteht das Netzwerk aus Komponenten?
## wenn ja, wie vielen?
is.connected(ea)
components(ea)
## Dichte des Netzwerks
edge_density(ea, loops=FALSE)
## Umfang des Netzwerks
diameter(ea)
## Pfaddistanzen (Distance)
farthest_vertices(ea)
```



# Diskussion: Fazit, Limitationen und Ausblick

Zum Abschluss der Arbeit werden nun die Ergebnisse unserer Anylayse nochmal zusammengefasst. Dazu gehört die Diskussion, ob die zu Beginn aufgestellten Arbeitshypothesen bestätigt oder widerlegt werden könnten. Des Weiteren gehen wir nochmal kurz darauf ein, welche (neuen) Erkenntnisse die Analyse gebracht hat. Wo liegen die Limitationen in der Studie? Ein Ausblick beschäftigt sich mit den möglichen nächsten Schritten in der Forschung. 


## Fazit 

Nach der ausführlichen Analyse der erstellten Netzwerke lassen sich folgende Schlüsse im Hinblick auf unsere Hypothesen ziehen:

1. Vernetzung: Die Preisträger sind nicht eng miteinander vernetzt, aber klettern oft in denselben Seilschaften. 

Diese Hypothese hat sich bewahrheitet. Die Dichte im Netzwerk beträgt 1,9 Prozent von allen möglichen Verbindungen. Diese Annahme geht schon aus einem Blick auf das Gesamtnetzwerk hervor. Dort lässt sich erkennen, dass auch das Gesamtnetzwerk aus vielen kleinen Einzelnetzwerken besteht, die nicht mehr untereinander verbunden sind. Es gibt somit wenig Alpinisten mit “Broker”-Funktion. Es lässt sich erkennen, dass das Gesamtnetzwerk aus vielen Dyaden, Triaden und Cliquen besteht, was den Charakter des extremen Alpinsports widerspiegelt. 

2. Zusammenarbeit: Kletterer, die aus dem selben Land kommen, klettern häufig zusammen. Diese Vermutung orientiert sich an der Homophilie.

Viele Seilschaften bestehen aus Kletterern derselben Nationalität, allerdings gibt es auch Ausnahmen. Besonders größere Seilschaften oder Kletterer mit sehr vielen Outdegrees klettern häufig mit anderen Nationalitäten zusammen und haben teilweise auch eine Broker Funktion, indem sie verschiedene Nationen miteinander verbinden. Japan, USA, Slowenien und Frankreich sind die vier erfolgreichsten Kletternationen, mit den meisten Siegern und den meisten Piolet d’Or Gewinnen. Japan ist unter diesen Nationen die Einzige, die ausschließlich mit anderen Japanern klettert. Die anderen Länder haben mehr internationale Beziehungen. 

3. Berge: Die bestiegenen Gewinnerberge sind häufig dieselben.

Durch die Netzwerkanalyse konnten wir sehen, dass diese Hypothese per se wenig Sinn ergibt, da der Piolet d’Or für Erstbesteigungen oder die Begehungen neuer Routen verliehen wird. Aufgrund dessen, ist es nur von geringer Relevanz, welche Berge “häufig” bestiegen wurden, da bereits begangene Routen nie ausgezeichnet wurden. 
Bei erster Betrachtung des Gesamtnetzwerks kann man erkennen, dass bei der Auszeichnung 98 Alpinisten und 54 Berge den Preis verliehen bekamen. Dadurch könnte man annehmen, dass jeweils eine Zweierseilschaft für einen Berg ausgezeichnet wurde. Jedoch bewahrheitet sich nach der Analyse einzelner Netzwerke diese Aussage nicht, da es viele Seilschaften mit bis zu vier Alpinisten gibt. Daher kann man nicht von “durchschnittlich 2 Seilschaften pro Berg” ausgehen.

4. Tod: Es gibt einen Berg, an dem verschiedene Kletterer und Seilschaften unabhängig voneinander tödlich verunglückt sind.

Während der Analyse unseres Netzwerks haben wir entgegen unserer ursprünglichen Annahme herausgefunden, dass es keinen Berg gibt, an dem auffällig viele Kletterer gestorben sind. Insgesamt sind 12 Alpinisten unseres Netzwerks bei der Ausübung von Bergsport verstorben. Dabei kann man keine Rückschlüsse  auf die sportlichen Fähigkeiten eines Bergsportlers oder die Schwierigkeit des Berges ziehen.   
Am Howse Peak sind zwar zwei Akteure unseres Netzwerkes gestorben, allerdings waren diese zusammen als Seilschaft unterwegs und sind durch eine Lawine umgekommen. Naturkatastrophen können jederzeit passieren und haben nichts mit den alpinistischen Fähigkeiten der Kletterer und der Schwierigkeit des Berges zu tun. Obwohl noch nie jemand den Piolet d’Or für das Besteigen des Howse Peak gewonnen hat, kann man ihn nicht als “Todesberg” bezeichnen. 

## Limitationen  

Während der Analyse sind uns einige Punkte aufgefallen, bei denen die Netzwerke die Realität nicht repräsentativ widerspiegeln. So werden zum Beispiel im Netzwerk um die tödlichen Berge zwei verstorbene Kletterer (Scott Adamson und Jess Rosskelley) nicht angezeigt, da sie keinen Piolet d'Or gewonnen haben und somit nicht in unser Node- und Edgeliste notiert sind. Diese beiden Kletterer gehören aber trotzdem ebenfalls zu den Seilschaften, die an den Bergen Howse Peak und Ogre tödlich verunglückt sind. Durch schlecht dokumentierte Expeditionen und nicht vorhandene Informationsquellen war es ebenfalls unmöglich, alle Beteiligten verschiedener Aufstiege herauszufinden, wie z.B. Sherpas oder weitere Unterstützer.  

Eine zusätzliche Limitation ist der Vergleich der Schwieirgkeitsgrade der ausgezeichneten Routen, da für jede Alpindisziplin (Free Solo, technisches Klettern, Bouldern etc.) unterschiedliche Schwierigkeitsskalen verwendet werde, welche nicht direkt miteinander vergleichbar sind. Deswegen war es uns nicht möglich, den technisch anspruchsvollsten Berg bzw. Route herausfinden. 

Diese Beispiele zeigen auf, wie viele ungeahnte Zusammenhänge und Komponenten es in sozialen Netzwerken gibt und dass der Versuch, diese zu visualisieren uns an zuvor nicht geahnte Hindernisse gebracht hat. Die in den Netzwerken fehlenden Verbindungen stehen stellvertretend für die vielen Versuche, Besteigungen, Erfolge und Misserfolge, die außerhalb der Preisverleihung des Piolet d’Or in der Welt des alpinen Extremsports aufzufinden sind. Die Analyse rund um den Piolet d'Or kann die Bandbreite des weltweiten Extrembergsports bei Weitem nicht abdecken.   

Diese Netzwerkanalyse ist der Versuch, die große Leidenschaft und den Lebensinhalt aller Extrembergsportler aufzuzeigen. Allerdings repräsentieren nur die Piolet d'Or Gewinner allein nicht die Gesamtheit der extremen Alpinsportgemeinschaft, sondern nur einen Bruchteil davon. Diese Analyse kann also lediglich einen interessanten ersten Einblick in die Welt der Vernetzung des Extremalpinismus bieten.  

## Ausblick 

Im Rahmen der Analyse sind wir auf einige Fragen gestoßen, bei denen eine weitere Analyse interessant wäre. 

Warum gibt es einen so extrem hohen Unterschied zwischen der Anzahl von Männern und Frauen? Womit hängt das zusammen? 

Wie sind alle professionellen Alpinsportler miteinander venetzt und nicht nur die Preisträger des Piolet d'Or?

Wie hat der Beginn der Preisverleihung 1992 den Alpinsport verändert, insbesondere hinsichtlich der Vernetzung der Kletterer?


# Anlage
## Literatur

Alpin. (2017, Oktober 12). DRAMA UM HAYDEN KENNEDY. 
Abgerufen 03. Juni 2020, von https://www.alpin.de/home/news/18822/artikel_drama_um_hayden_kennedy_.html

Alpin. (NN). PIOLETS D’OR: EHRUNG FÜR DAVID LAMA UND HANSJÖRG AUER. 
Abgerufen 20 April 2020, von 
https://www.alpin.de/home/news/33454/artikel_piolets_dor_ehrung_fuer_david_lama_und_hansjoerg_auer.html

Fuhse, J. A. (2018). Soziale Netzwerke. Konzepte und Forschungsmethoden. (2., überarbeitete Auflage). utb.

Nestler, S. (2017, Dezember 14). Paul Ramsden: „Beim Klettern ist der Stil alles“.
Abgerufen 13. Mai 2020, von https://blogs.dw.com/abenteuersport/paul-ramsden-beim-klettern-ist-der-stil-alles/

Piolets d’Or (NN). les piolets d’Or. 
Abgerufen 20. Mai 2020, von 
https://www.pioletsdor.net/index.php/en/

Schnitzspahn D. (NN). The Life and Death of Mountain Climber Hayden Kennedy
Abgerufen am 03. Juni 2020, von https://www.mensjournal.com/features/the-life-and-death-of-mountain-climber-hayden-kennedy/

Steigenberger D. (2018, Juli). Hansjörg Auer: »70 werden sollte das Ziel sein«
Abgerufen 20 April 2020, von https://bergsteiger.de/bergszene/interviews/hansjoerg-auer-70-werden-sollte-das-ziel-sein

The Guardian (2015, Dezember 25). Kei Taniguchi, pioneering female mountaineer, dies in fall from peak.
Abgerufen 05. Mai 2020, von https://www.theguardian.com/world/2015/dec/25/kei-taniguchi-pioneering-female-mountaineer-dies-in-fall-from-peak

Wikipedia/Kauk0r (2020, Mai 09). Piolet d’Or
Abgerufen 20 Juni 2020, von https://de.wikipedia.org/wiki/Piolet_d’Or

Wikipedia/Otterwayne33. (2020, März 2018). Mick Fowler
Abgerufen 13. Mai 2020, von https://en.wikipedia.org/wiki/Mick_Fowler


## Codebuch

### Link 

[Codebuch](https://github.com/lw088/Extemalpinisten/blob/master/Codebuch.Rmd)

stimmt noch nicht: 

Das Netzwerk hat nach dem [Codebuch](https://github.com/lw088/Extemalpinisten/blob/master/Codebuch.Rmd) folgende Attribute:

### Vertex-Attribute
id (people): Die ersten zwei Buchstaben des Vornamens + die ersten zwei Buchstaben des Nachnamens  
id (mountains): b1, b2, b3...  
name (people): Vorname + Nachname (Großschreiben)  
name (mountains): vollständiger Name von Berg, für den die Person den Preis bekommen hat (Großschreiben)  
type: 1=Mensch 2=Berg  
sex: 1=weiblich 2=männlich 3=divers  
nationality: 1=Österreich 2=Kanada 3=Schweiz 4=USA 5=Australien 6=Frankreich 7=Japan 8=Russland 9=England 10=Slowenien 11=Norwegen 12=Belgien 13=Tschechien 14=Argentinien 15=Deutschland 16=Kasachstan 17=Schottland 18=Ukraine 
mountainrange: Gebirge, in dem der Berg liegt 1=Himalaya 2=Boundary Ranges 3=Anden 4=Karakorum 5=Sierra Nevada 6=Alaskakette 7=Eliaskette 8=Qionglai Shan 9=Grönland 10=Tian Shan 11=Skandinavisches Gebirge 12=Rocky Mountains 13=Alpen 14= Fiordland National Park 15=Ishikari Mountains  
Berge: b01=kunyang chhish, b02=k6 westgipfel, b03= annapurna, bo4= mount laurens, b05= kyashar, b06= muztagh tower, b07=ogre, b08= nanga parbat, b09= cerro kishtwar, b10= cerro riso patron, b11= gave ding, b12= hagshu, b13= talung, b14= thamserku, b15= the fitz traverse, b16= ama dablam, b17= burkett needle, b18= chomolhari, b19= col d´esperanza, b20= kamet, b21= kangchendzönga, b22= makalu, b23= meru, b24= mount bradley, b25= nuptse shar 1, b26= pamir, b27= saser kangri 2, b28= shispare, b29= shiva, b30= shivling, b31= siguniang shan, b32= tengkangpoche, b33= thalay sagar, b34= tingmiakulugssuit, b35= torre egger, b36= torres del paine, b37= xuelian feng, b38= cho oyu, b39= hidden peak, b40= jannu, b41= k7 westgipfel, b42= kalanka, b43= latok 1, b44= lunag ri, b45= lupghar sar west, b46= mount logan, b47= nupste 2, b48= nyainqentanglha, b49= kjerag mountain, b50= howse peak, b51= langtang lirung, b52= mojstrovka, b53= darran mountain, b54= mount kurodake  

wenn keine Angabe: 99


### Edge-Attribute
id (people): Die ersten zwei Buchstaben des Vornamens + die ersten zwei Buchstaben des Nachnamens  
id (mountains): b1, b2, b3...  
from...to: Beziehung von ... zu...  
relation: 1=Gewinnerberg 2=Todesberg 3=Seilschaft  
deathyear: Jahr reinschreiben JJJJ  
→ Natürliche Tode werden nicht aufgezeigt, nur wenn sie auf einem Berg beim Klettern gestorben sind  
awardyear: Jahr reinschreiben JJJJ  

wenn keine Angabe: 99  
alles klein schreiben, KEINE Leerzeichen, KEINE Sonderzeichen  

## Datenmaterial und Skript  

[Datensatz](https://github.com/lw088/Extemalpinisten)

## Team, Arbeitsaufwand und Lessons Learned

### Teammitglieder  

Dana Schneider  
Luna Wolf  
Noa Siebert  
Leah Haupenthal  
Tjorben Mattschull  
Leonie Stieber  

### Arbeitsaufwand und Rollen im Team  

Luna Wolf: Datenerhebung, R-Coding ca. 80h  
Dana Schneider: Datenerhebung, R-Coding ca. 80h
Noa Siebert: Datenerhebung, Forschungsbericht, Datenbereinigung, edit.data ca. 80h  
Leah Haupenthal: Datenerhebung, Forschungsbericht, Datenbereinigung, edit.data ca. 80h  
Leonie Stieber: Datenerhebung, Forschungsbericht, Datenbereinigung, edit.data ca. 80h  
Tjorben Mattschull: Datenerhebung, Forschungsbericht, Datenbereinigung, edit.data ca. 80h  
  

### Learnings 

Eines der größten Learnings aus unserer gemeinsamen Projektarbeit war, dass die Zusammenarbeit und Kommunikation, besonders in der Lösungsfindung, aber auch beim generellen Arbeiten von extrem großer Wichtigkeit ist. Ein weiterer relevanter Aspekt neben der Kommunikation ist außerdem, komplexe Aufgaben frühzeitig anzugehen und unter den Gruppenmitgliedern aufzuteilen. 

Bei der Bedienung der Software R Studio stellten wir fest, dass Fehlermeldungen teilweise unverständlich waren, und man viel Geduld braucht, um Ihnen auf den Grund zu gehen. Hierbei ist es nicht immer einfach, nicht an den Fehlern zu verzweifeln. Oft mussten wir einfach so lange verschiedene Lösungsansätze ausprobieren, bis es irgendwann funktioniert hat. Dank der vielen Screencasts und Hilfestellungen sowohl von Tutoren als auch von Prof. Sandhu konnten wir die meisten unserer Probleme nach mehreren Versuchen beheben. Uns fiel jedoch auf, dass bei der Onlinesuche nach vereinzelten Fehlermeldungen nur wenig Hilfestellungen zu finden waren.

Die Übertragung des im Kurs Erlernten auf die Arbeit am eigenen Projekt in R benötigt viel Zeit und Kombinationsfähigkeit. Genau für diese Übertragung wäre, unserer Meinung nach, eine Tutorin im vierten statt im dritten Semester hilfreicher gewesen.
Durch viel Geduld und langes Einarbeiten war es möglich, fast alle von uns geplanten Netzwerke zu plotten. Bei einigen wenigen Netzwerken waren wir jedoch mit der Visualisierung nicht ganz glücklich. Bei Anderen hat die Visualisierung trotz Hilfe von Außen überhaupt nicht funktioniert. Wir konnten unseren gestalterischen Anspruch mit R oft nicht realisieren. 

Schlussendlich haben wir gelernt, dass durch das Annehmen von Hilfe und durch eine gute Zusammenarbeit in der Gruppe ein interessantes Projekt entstehen konnte.